臺灣臺南地方法院刑事判決
110年度訴字第881號
                                      110年度易字第920號
公  訴  人  臺灣臺南地方檢察署檢察官
被      告  邱友鴻


選任辯護人  蘇清水律師
            黃郁庭律師
            謝依良律師
被      告  王慶宗


選任辯護人  蔡宜均律師
被      告  黃靖雅




選任辯護人  黃榮坤律師
被      告  鄭蘭  



選任辯護人  蔡宜均律師
被      告  黃昆明


            郭暐增


上列被告因違反稅捐稽徵法等案件，經檢察官提起公訴（110年
度偵字第703號）、移送併辦（110年度偵字第18627號）、追加
起訴（110年度偵字第18627號），本院判決如下：
    主  文
一、邱友鴻犯如附表六編號一至十一所示之罪，各處如附表六編
    號一至十一所示之刑。應執行有期徒刑壹年，如易科罰金，
    以新臺幣壹仟元折算壹日。
二、王慶宗犯如附表六編號一至十三所示之罪，各處如附表六編
    號一至十三所示之刑。應執行有期徒刑壹年貳月，如易科罰
    金，以新臺幣壹仟元折算壹日。緩刑貳年，並應於判決確定
    後壹年內，向公庫支付新臺幣壹拾萬元。
三、黃靖雅犯如附表六編號一至五所示之罪，各處如附表六編號
    一至五所示之刑。應執行有期徒刑陸月，如易科罰金，以新
    臺幣壹仟元折算壹日。緩刑貳年，並應於判決確定後壹年內
    ，向公庫支付新臺幣肆萬元。
四、鄭蘭犯如附表六編號六至十三所示之罪，各處如附表六編號
    六至十三所示之刑。應執行有期徒刑拾月，如易科罰金，以
    新臺幣壹仟元折算壹日。緩刑貳年，並應於判決確定後壹年
    內，向公庫支付新臺幣伍萬元。
五、黃昆明犯如附表六編號十二至四十所示之罪，各處如附表六
    編號十二至四十所示之刑。應執行有期徒刑壹年捌月，如易
    科罰金，以新臺幣壹仟元折算壹日。未扣案犯罪所得新臺幣
    貳拾捌萬伍仟肆佰柒拾捌元沒收，於全部或一部不能沒收或
    不宜執行沒收時，追徵其價額。
六、郭暐增犯如附表六編號十二至十三所示之罪，各處如附表六
    編號十二至十三所示之刑。應執行拘役捌拾日，如易科罰金
    ，以新臺幣壹仟元折算壹日。緩刑貳年，並應於判決確定後
    壹年內，向公庫支付新臺幣參萬元。未扣案犯罪所得新臺幣
    貳拾捌萬伍仟肆佰柒拾捌元沒收，於全部或一部不能沒收或
    不宜執行沒收時，追徵其價額。
    犯罪事實
一、國貫機電有限公司（下稱國貫公司）部分：
　㈠邱友鴻前係名曜聯合會計師事務所【址設：臺南市○○區○○路0
    段000號2至4樓，下稱名曜會計師事務所，該所之主持會計
    師為邱名顯（其涉犯違反稅捐稽徵法等罪嫌部分，經檢察官
    另為不起訴處分）】之業務經理，為從事業務之人。王慶宗
    係國貫公司（址設：臺南市○市區○○街000巷00號）之負責人
    ；黃靖雅為王慶宗之前妻，曾負責國貫公司之會計、出納工
    作至民國103年止；鄭蘭為王慶宗之妻，自104年起負責國貫
    公司之會計、出納工作。黃昆明係金祥發有限公司（址設：
    高雄市○○區○○○街000號1樓，登記負責人為丁彥祥）、廣榮
    發有限公司（址設：臺南市○○區○○街000號7樓之4，登記負
    責人為蘇柄誠）之實際負責人。王慶宗、黃靖雅及鄭蘭均為
    從事業務之人，王慶宗為稅捐稽徵法第47條第1項規定之納
    稅義務人。郭暐增為在高雄市地區從事水電工程業務之人，
    前曾因施作工程結識黃昆明。國貫公司及附表一所示營業人
    均委由名曜會計師事務所辦理會計記帳、申報稅捐等業務，
    或曾與邱友鴻配合，以循環開立不實進項、銷項發票之方式
    虛增營業額或減少應納之營業稅額（其等另涉犯稅捐稽徵法
    等罪嫌由檢察官另行偵辦）；附表二所示營業人（含金祥發
    有限公司、廣榮發有限公司）均係黃昆明實質掌控或曾與黃
    昆明配合，以循環開立不實進項、銷項發票之方式虛增營業
    額或減少應納之營業稅額（其等另涉犯稅捐稽徵法等罪嫌由
    檢察官另行偵辦）。
　㈡邱友鴻、王慶宗、黃靖雅（經手附表一編號1至5之發票）、
    鄭蘭（經手附表一編號6至11之發票）為降低國貫公司應繳
    納之營業稅，遂分別或共同決定以取具不實發票之方式，虛
    增國貫公司帳面上之成本，俾利降低或逃避應繳納之稅賦。
    謀議既定，其等均明知國貫公司並無實際向附表一所示營業
    人購買貨物或服務之事實，竟分別基於公司負責人為納稅義
    務人以不正當方法逃漏稅捐（王慶宗與黃靖雅就附表一編號
    1至5；王慶宗與鄭蘭就附表一編號6至11）、幫助納稅義務
    人逃漏稅捐（邱友鴻）、行使業務上登載不實文書（邱友鴻
    、王慶宗及黃靖雅就附表一編號1至5；邱友鴻、王慶宗及鄭
    蘭就附表一編號6至11）之犯意聯絡，由邱友鴻指示名曜會
    計師事務所內不知情之員工代領，或由邱友鴻出面領取而持
    有之附表一所示營業人之空白發票，復由邱友鴻指示員工虛
    偽開立附表一編號1至8所示不實銷項發票，再將該等不實銷
    項發票分別交給黃靖雅（附表一編號1至5）、鄭蘭（附表一
    編號6至8），另由邱友鴻指導鄭蘭開立附表一編號9至11所
    示不實銷項發票，再由王慶宗分別指示黃靖雅（附表一編號
    1至5）、鄭蘭（附表一編號6至11）將前述不實銷項發票記
    帳整理後，持之作為扣抵國貫公司之進項憑證，藉以完成表
    彰國貫公司向附表一所示營業人購買貨物或服務而支出附表
    一所示銷售額之情形。並由邱友鴻指示名曜會計師事務所不
    知情員工填載業務上製作國貫公司各期「營業人銷售額與稅
    額申報書」（下稱401報表）之業務上登載不實之文書，在該
    表上記載不實之進項金額，持向財政部南區國稅局（下稱南
    區國稅局）行使，以此不正當方法逃漏或幫助逃漏附表一所示
    營業稅，足生損害於稅捐稽徵機關對於稅捐稽徵及核課管理
    之正確性【附表一編號11所示三雨自動控制有限公司（下稱
    三雨自動公司）、三雨水電材料有限公司（下稱三雨水電公
    司）部分，國貫公司未持之申報扣抵稅額，詳後述不另為無
    罪諭知部分】。
　㈢王慶宗、鄭蘭為減少國貫公司應納之營業稅額，另由王慶宗
    授意鄭蘭於105年間透過郭暐增詢問有無購買公司發票之管
    道，郭暐增因知悉黃昆明有與其他公司配合循環開立不實進
    項、銷項發票之情形，遂介紹黃昆明與鄭蘭認識。王慶宗、
    鄭蘭、黃昆明、郭暐增均明知國貫公司，並無實際向附表二
    所示營業人購買貨物或服務之事實，竟分別基於公司負責人
    為納稅義務人以不正當方法逃漏稅捐（王慶宗、鄭蘭）、幫
    助納稅義務人逃漏稅捐（黃昆明、郭暐增）、行使業務上登
    載不實文書（王慶宗、鄭蘭）之犯意聯絡，由黃昆明自行開
    立或指示配合之營業人虛偽開立附表二所示不實銷項發票，
    作為扣抵國貫公司之進項憑證，藉以完成表彰國貫公司向附
    表二所示營業人購買貨物或服務而支出附表二所示銷售額之
    情形，並將上開發票交付給鄭蘭。國貫公司則支付上開發票
    未稅金額7％之現金給黃昆明（黃昆明將上開現金其中1％款項
    給郭暐增做為報酬，另5％款項用以繳納附表二所示公司之營
    業稅，剩餘1％款項為其犯罪所得）。鄭蘭再將上開發票交由
    不知情之名曜會計師事務所人員製作各期401報表之業務上
    登載不實之文書，持向南區國稅局申報扣抵附表二所示之該
    期銷項稅額，以此不正當之方法逃漏或幫助逃漏附表二所示營
    業稅，足生損害於稅捐稽徵機關課稅之公平及正確性。
二、德慶興業有限公司（下稱德慶公司）部分：
　㈠机慶民（由檢察官另行通緝）係德慶公司（址設：臺南市○○
    區○○里○○街00○0號，業於108年5月6日廢止登記）之負責人。
    附表三、四所示營業人（含金祥發有限公司、廣榮發有限公司
    ）均係机慶民或黃昆明實質掌控或曾與黃昆明配合，以循環
    開立不實進項、銷項發票之方式虛增營業額或減少應納之營業
    稅額（其等涉犯稅捐稽徵法等罪嫌由檢察官另行偵辦）。
　㈡机慶民為增加德慶公司之銷項費用以提高公司帳面上之營業
    額、俾利公司日後向金融機構進行融資，且同時避免於虛增營
    業額時須繳交增加之營業稅稅款，與黃昆明商討後，遂決定
    以取具不實發票或開立不實發票之方式，虛增公司帳面上之成
    本（營業額），並同時降低或逃避應繳納之稅賦。謀議既定
    ，机慶民、黃昆明即共同為下列行為：
　⒈机慶民、黃昆明均明知德慶公司並無實際銷售貨物或服務與
    附表三所示營業人之事實，黃昆明、机慶民竟基於幫助納稅
    義務人逃漏稅捐之犯意聯絡，由黃昆明聯繫其配合之營業人
    或就其實質掌控之公司，確認申報當期營業稅需開立發票之
    數量、金額後，復通知机慶民，由机慶民親自或指示不知情
    之員工持德慶公司空白發票分別於附表三所示申報營業稅期
    間，開立附表三所示不實銷項發票，再由黃昆明收取後，供附
    表三所示營業人作為進項憑證使用，藉以完成表彰附表三所
    示營業人向德慶公司購買貨物或服務而支出附表三所示銷售
    額之情形，復由附表三所示營業人持向稅捐機關，分別於申
    報附表三所示各期營業稅時，作為各當期之進項憑證，而以
    該等不實統一發票之進項稅額扣抵銷項稅額，以此不正當方法
    幫助附表三所示營業人逃漏附表三所示營業稅，足以生損害
    於稅捐稽徵機關對於稅捐稽徵及管理之正確性。
　⒉黃昆明明知德慶公司並無實際向附表四所示營業人購買貨物
    或服務之事實，竟基於幫助德慶公司逃漏稅捐之犯意，由黃
    昆明聯繫其配合之營業人或就其實質掌控之公司取得附表四
    之不實銷項發票後，復將之交給机慶民作為扣抵德慶公司之
    進項憑證，藉以完成表彰德慶公司向附表四所示營業人購買
    貨物或勞務而支出附表四所示銷售額之情形。再由机慶民指
    示不知情之員工或記帳業者製作德慶公司各期之401報表，在
    該表上記載不實之銷項及進項金額，持向南區國稅局行使，以
    此不正當方法幫助德慶公司逃漏附表四所示營業稅，足生損害
    於稅捐稽徵機關對於稅捐稽徵及核課管理之正確性。
三、案經南區國稅局告發由臺灣臺南地方檢察署檢察官偵查起訴
    、移送併辦及追加起訴。
    理  由
壹、有罪部分：
一、程序部分：
  ㈠按於第一審辯論終結前，得就與本案相牽連之犯罪或本罪之
    誣告罪，追加起訴，刑事訴訟法第265條第1項定有明文，檢
    察官於本案言詞辯論終結前，追加起訴被告黃昆明如犯罪事
    實欄二所載之犯行，與本案具有一人犯數罪之關係，係同法
    第7條第1款規定所指與本案相牽連之案件，自得追加起訴。
  ㈡本案下列所引之供述證據，檢察官、被告邱友鴻、王慶宗、
    鄭蘭、黃靖雅、黃昆明及郭暐增（下合稱被告6人，單指其
    一，逕稱其姓名），及邱友鴻、王慶宗、鄭蘭及黃靖雅之辯
    護人於本院依法調查上開證據之過程中，均已明瞭其內容而
    足以判斷有無刑事訴訟法第159條第1項不得為證據之情事，
    而於本院準備程序及言詞辯論程序就相關事證之證據能力均
    未聲明異議，本院審酌該等證據作成時之情況，並無違法取
    證或其他瑕疵，認為適於作為本案認定事實之依據，該等供
    述證據自得為本案之證據使用。其餘引用之非供述證據，均
    與本案犯罪待證事實具有證據關聯性，且無證據證明有何違
    法取證之情事，並經本院於審理期日依法踐行調查證據程序
    ，亦得為本案之證據使用。
二、上開犯罪事實，業據被告6人於本院審理時均坦承不諱，核
    與附表五所示證據相符，足認被告6人之任意性自白與事實
    相符，堪以採信。本案事證明確，被告6人上開犯行，均堪
    認定，應予依法論科。
三、論罪科刑：
  ㈠新舊法比較：
　⒈被告6人行為後，稅捐稽徵法第41條、第43條、第47條規定，
    均於110年12月17日修正公布，並自同年月19日生效施行：
　⑴修正前稅捐稽徵法第41條規定：「納稅義務人以詐術或其他
    不正當方法逃漏稅捐者，處5年以下有期徒刑、拘役或科或
    併科新臺幣6萬元以下罰金」；修正後則規定：「納稅義務
    人以詐術或其他不正當方法逃漏稅捐者，處5年以下有期徒
    刑，併科新臺幣1,000萬元以下罰金。犯前項之罪，個人逃
    漏稅額在新臺幣1,000萬元以上，營利事業逃漏稅額在新臺
    幣5,000萬元以上者，處1年以上7年以下有期徒刑，併科新
    臺幣1,000萬元以上1億元以下罰金」。新法提高併科罰金之
    數額，刪除拘役、罰金之刑，並將過往選科罰金之立法模式
    ，修正為應併科罰金，復增列逃漏稅額達一定金額以上者之
    加重其刑規定。
　⑵修正前稅捐稽徵法第43條規定：「教唆或幫助犯第41條或第4
    2條之罪者，處3年以下有期徒刑、拘役或科新臺幣6萬元以
    下罰金。稅務人員、執行業務之律師、會計師或其他合法代
    理人犯前項之罪者，加重其刑至二分之一。稅務稽徵人員違
    反第33條規定者，處1萬元以上5萬元以下罰鍰」；修正後則
    規定：「教唆或幫助犯第41條或第42條之罪者，處3年以下
    有期徒刑，併科新臺幣100萬元以下罰金。稅務人員、執行
    業務之律師、會計師或其他合法代理人犯前項之罪者，加重
    其刑至二分之一。稅務稽徵人員違反第33條第1項規定者，
    處新臺幣3萬元以上15萬元以下罰鍰」。新法除提高併科罰
    金之數額，刪除拘役、罰金之刑，就該條第1項部分並將過
    往選科罰金之立法模式，修正為應併科罰金。
　⑶修正前稅捐稽徵法第47條規定：「本法關於納稅義務人、扣
    繳義務人及代徵人應處刑罰之規定，於下列之人適用之：一
    、公司法規定之公司負責人。二、民法或其他法律規定對外
    代表法人之董事或理事。三、商業登記法規定之商業負責人
    。四、其他非法人團體之代表人或管理人。前項規定之人與
    實際負責業務之人不同時，以實際負責業務之人為準」；修
    正後則規定：「本法關於納稅義務人、扣繳義務人及代徵人
    應處刑罰之規定，於下列之人適用之：一、公司法規定之公
    司負責人。二、有限合夥法規定之有限合夥負責人。三、民
    法或其他法律規定對外代表法人之董事或理事。四、商業登
    記法規定之商業負責人。五、其他非法人團體之代表人或管
    理人。前項規定之人與實際負責業務之人不同時，以實際負
    責業務之人為準」。修正後新法增列第1項第2款之「有限合
    夥法規定之有限合夥負責人」，並相應為條項款次之修正，
    惟就本案法律適用尚無影響。
　⑷綜合前開比較新舊法結果，修正後之規定未較有利於被告6人
    ，是依刑法第2條第1項前段規定，就被告6人本案違反稅捐
    稽徵法犯行，自應適用行為時即修正前稅捐稽徵法相關規定
    論處。
　⒉邱友鴻、王慶宗、黃靖雅、鄭蘭行為後，刑法第215條雖於10
    8年12月25日修正公布，並自108年12月27日生效，然該次修
    正僅係將刑法第215條原定而本應依刑法施行法第1條之1第2
    項規定修正提高30倍之罰金數額，換算調整予以明定，以增
    加法律明確性及使刑法分則各罪罰金數額具內在邏輯一致性
    （修正說明參照），是其構成要件、法定刑並無變動，尚非
    法律變更，自應適用裁判時即修正後之規定，而無新舊法比
    較問題。
  ㈡適用法律之說明：
　⒈按營業人除本法另有規定外，不論有無銷售額，應以每2月為
    一期，於次期開始15日內，填具規定格式之申報書，檢附退
    抵稅款及其他有關文件，向主管稽徵機關申報銷售額、應納
    或溢付營業稅額；其有應納營業稅額者，應先向公庫繳納後
    ，檢同繳納收據一併申報，加值型及非加值型營業稅法第35
    條第1項定有明文。又營業人應以每2月為一期，製作「營業
    人銷售額與稅額申報書」向稅捐稽徵機關申報，係加值型及
    非加值型營業稅法第35條第1項規定之法定申報義務，而此
    申報行為既與公司之營業有密切關連，為公司反覆所為之社
    會行為，其雖非公司經營之主要業務，惟仍不失為附屬於該
    公司主要營業事項之附隨業務，「營業人銷售額與稅額申報
    書」即屬業務上作成之文書，是從事業務之人，明知為不實
    之事項，填載在此申報書而持以向稅捐機關行使，即應成立
    刑法第216條、第215條之行使業務登載不實文書罪（最高法
    院102年度台上字第2599號、105年度台上字第545號判決意
    旨參照）。
　⒉按稅捐稽徵法第43條第1項雖為一獨立之犯罪型態，為獨立之
    處罰規定，此所謂幫助，乃犯罪之特別構成要件，有別於刑
    法上之幫助犯，並非逃漏稅捐者之從犯。故如二人以上者同
    犯該條之罪，應不排除共同正犯之適用（最高法院99年度台
    上字第2159號判決意旨參照）。又稅捐稽徵法第43條之「幫
    助犯第41條之罪」，為稅捐稽徵法之特別規定，屬於一獨立
    之犯罪型態，與刑法上幫助犯之具絕對從屬性者不同，不必
    有正犯之存在亦能成立犯罪，自不得適用「從犯之處罰得按
    正犯之刑減輕之」規定（最高法院77年度台上字第4697號判
    決意旨參照）。
　⒊按所謂集合犯，乃其犯罪構成要件中，本就預定有多數同種
    類之行為將反覆實行，立法者以此種本質上具有複數行為，
    反覆實行之犯罪，認為有包括一罪之性質，因而將此種犯罪
    歸類為集合犯，特別規定為一個獨立之犯罪類型，例如營業
    犯、收集犯、職業犯等。而商業會計法第71條第1款之不實
    填製會計憑證罪及稅捐稽徵法第43條第1項之幫助納稅義務
    人以不正當方法逃漏稅捐罪，自其犯罪構成要件觀察，尚無
    從認定立法者本即預定該犯罪之本質，必有數個同種類行為
    而反覆實行之犯罪，且在刑法修正實施前，實務亦似無此見
    解，故前開二罪均難認係集合犯（最高法院99年度台上字第
    7817號判決意旨參照）。又接續犯係指行為人之數行為於同
    時同地或密切接近之時地實行，侵害同一之法益，各行為之
    獨立性極為薄弱，依一般社會健全觀念，在時間差距上，難
    以強行分開，在刑法評價上，以視為數個舉動之接續施行，
    合為包括之一行為予以評價，較為合理之情形而言。是自其
    行為之延續性觀察，固然必存有一段時間之特徵，但亦非毫
    無限制，倘竟綿延數月或經年，即難為一般社會健全觀念所
    允許，無評價為一個行為概念之餘地。又營業稅之申報，依
    加值型及非加值型營業稅法第35條第1項明定，營業人除同
    法另有規定外，不論有無銷售額，應以每2月為1期，於次期
    開始15日內，向主管稽徵機關申報。而每年申報時間，依加
    值型及非加值型營業稅法施行細則第38條之1第1項規定，應
    分別於每年1月、3月、5月、7月、9月、11月之15日前向主
    管稽徵機關申報上期之銷售額、應納或溢付營業稅額。是每
    期營業稅申報，於各期申報完畢，即已結束，以「一期」作
    為認定逃漏營業稅次數之計算，區別不難，獨立性亦強，於
    經驗、論理上，似難以認定逃漏營業稅，可以符合接續犯之
    行為概念（最高法院101年度台上字第4362號判決意旨參照
    ）。
  ㈢罪名：
　⒈核邱友鴻所為，均係犯修正前稅捐稽徵法第43條第1項之幫助
    逃漏稅捐罪、刑法第216條、第215條之行使業務登載不實文
    書罪（附表一編號11所示三雨自動公司、三雨水電公司部分
    ，詳後述不另為無罪諭知之說明）。起訴書認為邱友鴻涉犯
    稅捐稽徵法第43條第2項、第1項之會計師或稅務代理人以不
    正當之方法幫助納稅義務人逃漏稅捐罪嫌，容有誤會，業經
    蒞庭檢察官當庭更正（110訴881卷一第225至226頁），爰無
    變更起訴法條之必要，併予說明。
　⒉王慶宗為國貫公司負責人，符合修正前稅捐稽徵法第47條第1
    項第1款規定。是核王慶宗所為，均係犯修正前稅捐稽徵法
    第47條第1項第1款、第41條之公司負責人為納稅義務人以不
    正當方法逃漏稅捐罪、刑法第216條、第215條之行使業務登
    載不實文書罪（附表一編號11所示三雨自動公司、三雨水電
    公司部分，詳後述不另為無罪諭知之說明）。
　⒊黃靖雅、鄭蘭雖均不具國貫公司負責人身分，然因分別與具
    有國貫公司負責人身分之王慶宗共同實行犯罪，依刑法第31
    條第1項規定，仍應論以修正前稅捐稽徵法第47條第1項第1
    款、第41條公司負責人為納稅義務人以不正當方法逃漏稅捐
    罪之正犯。因此，核黃靖雅所為，均係犯修正前稅捐稽徵法
    第47條第1項第1款、第41條之公司負責人為納稅義務人以不
    正當方法逃漏稅捐罪、刑法第216條、第215條之行使業務登
    載不實文書罪。
　⒋核鄭蘭所為，均係犯修正前稅捐稽徵法第47條第1項第1款、
    第41條之公司負責人為納稅義務人以不正當方法逃漏稅捐罪
    、刑法第216條、第215條之行使業務登載不實文書罪（附表
    一編號11所示三雨自動公司、三雨水電公司部分，詳後述不
    另為無罪諭知之說明）。
　⒌核黃昆明所為，均係犯修正前稅捐稽徵法第43條第1項之幫助
    逃漏稅捐罪。
　⒍核郭暐增所為，均係犯修正前稅捐稽徵法第43條第1項之幫助
    逃漏稅捐罪。
  ㈣被告6人分別於附表一至四所示同一申報期別內，為逃漏稅捐
    、幫助逃漏稅捐、行使業務登載不實文書等犯行，係分別基
    於單一犯罪決意而在時空密接狀態下，接續實行相同構成要
    件之行為，各行為之獨立性極為薄弱，依一般社會健全觀念
    ，在時間差距上，難以強行分開，在刑法評價上，以視為數
    個舉動之接續施行，合為包括之一行為予以評價，較為合理
    ，而應各論以接續犯。
  ㈤邱友鴻、王慶宗、黃靖雅就附表一編號1至5之行使業務登載
    不實文書犯行；邱友鴻、王慶宗、鄭蘭就附表一編號6至11
    之行使業務登載不實文書犯行；王慶宗、黃靖雅就附表一編
    號1至5、王慶宗、鄭蘭就附表一編號6至11之公司負責人為
    納稅義務人以不正當方法逃漏稅捐犯行；黃昆明、郭暐增就
    犯罪事實一㈢之幫助逃漏稅捐犯行；黃昆明與机慶民就犯罪
    事實二㈡⒈之幫助逃漏稅捐犯行，分別具有犯意聯絡及行為分
    擔，應論以共同正犯。
  ㈥罪數：
　⒈邱友鴻所犯上開各罪，均係以一行為同時觸犯數罪名之想像
    競合犯，均應依刑法第55條規定，從一重論以修正前稅捐稽
    徵法第43條第1項之幫助逃漏稅捐罪。
　⒉王慶宗、黃靖雅及鄭蘭所犯上開各罪，均係以一行為同時觸
    犯數罪名之想像競合犯，均應依刑法第55條規定，從一重論
    以公司負責人為納稅義務人以不正當方法逃漏稅捐罪。
　⒊被告6人分別於附表一至四所示各稅期犯上開各罪，參考上開
    說明，應依各營業稅申報稅期認定其罪數，而分論併罰。
  ㈦黃靖雅及鄭蘭就本案犯行參與程度甚深，其等可非難性甚高
    ，均不依刑法第31條第1項但書規定減輕其刑。
  ㈧檢察官移送併辦黃昆明之犯罪事實，與本案起訴書附表二編
    號1、2所載之犯罪事實（德慶公司部分）相同，故予併案審
    理。
  ㈨爰審酌被告6人本案犯行，使上開公司逃漏營業稅捐，影響國
    家財政收入及稅賦制度之公平正確，所為均有不該；惟念其
    等犯後均坦承犯行，態度尚可，且國貫公司就所逃漏稅捐已
    繳清本稅及罰鍰，有繳款書影本6張在卷可佐（偵1卷二第15
    5至165頁）；參以被告6人之品行、犯罪動機、目的、手段
    、所生之危害；兼衡被告6人自陳之智識程度、家庭狀況（1
    10訴881卷二第166頁）等一切情狀，分別量處附表六所示之
    刑，並均諭知易科罰金之折算標準。又本院審酌被告6人犯
    罪之期間、手段方式、違反義務目的與程度、對其等懲戒與
    教化預期效用及比例原則，定如主文所示應執行之刑，並均
    諭知易科罰金之折算標準，以資警惕。
  ㈩王慶宗、黃靖雅、鄭蘭及郭暐增均未曾因故意犯罪受有期徒
    刑以上刑之宣告，有其等之臺灣高等法院被告前案紀錄表各
    1份在卷可參，其等因一時失慮，偶罹刑典，且國貫公司所
    逃漏稅額及罰鍰均已繳納完畢，堪認其等經此偵、審及刑之
    宣告後，當均能知所警惕，信無再犯之虞，故認所宣告之刑
    ，以暫不執行為適當，爰依刑法第74條第1項第1款之規定，
    均宣告緩刑2年，以啟自新。又本院為使王慶宗、黃靖雅、
    鄭蘭及郭暐增能於本案中深切記取教訓，避免再度犯罪，強
    化其等法治之觀念，爰依刑法第74條第2項第4款規定，命其
    等應分別於判決確定後1年內向公庫支付如主文所示金額；
    倘其等於本案緩刑期間，違反上開所定負擔，且情節重大，
    足認有執行刑罰之必要，檢察官得依刑法第75條之1第1項第
    4款規定，聲請撤銷緩刑之宣告，附此敘明。
  邱友鴻另因違反商業會計法等案件，經檢察官提起公訴，現
    由本院另案審理中；黃昆明因違反稅捐稽徵法等案件，經本
    院以109年度簡字第2489號判決判處有期徒刑2月，於110年3
    月11日確定，有其等之臺灣高等法院被告前案紀錄表各1份
    附卷可佐，故邱友鴻、黃昆明均不宜宣告緩刑，併予說明。
四、沒收：
　㈠黃昆明、郭暐增分別取得附表二所示發票未稅金額1％之報酬
    等情，業據認定如前，是以，其等犯罪所得各為新臺幣285,
    478元，上開犯罪所得雖未扣案，仍應依刑法第38條之1第1
    項前段、第3項宣告沒收，並諭知於全部或一部不能沒收或
    不宜執行沒收時，追徵其價額。
　㈡按營業人所逃漏之稅捐，性質上非屬邱友鴻、王慶宗、黃靖
    雅、鄭蘭因犯本罪之犯罪所得，且尚無其他積極證據證明其
    等確有因上開犯行，而獲有犯罪所得，故其等尚無應依刑法
    有關犯罪所得應予沒收或追徵之問題，併此敘明。
貳、不另為無罪諭知部分：
一、公訴意旨略以：
　㈠邱友鴻、王慶宗、鄭蘭分別或共同基於公司負責人為納稅義
    務人以不正當方法逃漏稅捐、幫助納稅義務人逃漏稅捐之犯
    意聯絡，由邱友鴻指示名曜會計師事務所內不知情之其他員
    工以代領或由邱友鴻出面領取而持有之附表一所示之營業人
    空白發票，復由邱友鴻指導鄭蘭開立附表一編號11所示三雨
    自動公司、三雨水電公司之不實銷項發票，作為扣抵國貫公
    司之進項憑證，再由邱友鴻指示名曜會計師事務所不知情員
    工填載業務上製作國貫公司之401報表之業務上登載不實之文
    書，在該表上記載不實之進項金額，持向南區國稅局行使，
    以此不正當方法逃漏或幫助逃漏附表一編號11之三雨自動公司
    、三雨水電公司部分之營業稅額。因認邱友鴻、王慶宗、鄭
    蘭此部分所為，分別涉犯稅捐稽徵法第43條第1項之幫助逃
    漏稅捐罪嫌、稅捐稽徵法第47條第1項第1款、第41條之公司
    負責人為納稅義務人以不正當方法逃漏稅捐罪嫌、刑法第21
    6條、第215條之行使業務登載不實文書罪嫌等語。
　㈡邱友鴻、鄭蘭基於填製不實會計憑證之犯意聯絡，由邱友鴻
    指導鄭蘭開立附表一編號9至11所示之不實銷項發票。鄭蘭
    此部分所為，涉犯商業會計法第71條第1款之填製不實罪嫌
    ，邱友鴻雖未具備商業會計法第71條之特定身分，然其與具
    有上開身分之鄭蘭有犯意聯絡、行為分擔，應依刑法第28條
    、第31條第1項規定，就商業會計法第71條第1款之填製不實
    罪，論以共同正犯。黃昆明基於填製不實會計憑證之犯意，
    自行開立或指示配合之營業人虛偽開立附表二所示之不實銷
    項發票。因認邱友鴻、鄭蘭、黃昆明此部分所為，均涉犯商
    業會計法第71條第1款之填製不實罪嫌等語。
二、按犯罪事實應依證據認定之，無證據不得認定犯罪事實；不
    能證明被告犯罪者，應諭知無罪之判決；檢察官就被告犯罪
    事實，應負舉證責任，並指出證明方法，刑事訴訟法第154
    條第2項、第301條第1項及第161條第1項分別定有明文。按
    稅捐稽徵法第41條關於納稅義務人以詐術或其他不正當方法
    逃漏稅捐罪係結果犯，須納稅義務人有發生逃漏稅捐之結果
    ，始克成立（最高法院101年度台上字第6023號刑事判決意
    旨參照）。按商業會計法第71條第1款之罪，其犯罪主體須
    為「商業負責人、主辦及經辦會計人員或依法受託代他人處
    理會計事務之人員」，屬因身分、特定關係成立之罪，如行
    為人不具上開身分或特定關係，亦未與具上開身分或特定關
    係之人共犯，即與上開犯罪主體之構成要件不該當，尚不得
    逕行論以該罪名。按本法所定商業負責人之範圍，依公司法
    、商業登記法及其他法律有關之規定，商業會計法第4條定
    有明文。按本法所稱商業負責人，在獨資組織，為出資人或
    其法定代理人；在合夥組織者，為執行業務之合夥人，商業
    登記法第10條第1項定有明文。按本法所稱公司負責人：在
    有限公司、股份有限公司為董事，公司法第8條第1項定有明
    文。
三、經查：
　㈠附表一編號11所示三雨自動公司、三雨水電公司之不實統一
    發票，國貫公司並未持之申報扣抵稅額乙節，有財稅部南區
    國稅局查緝案件分析報告（國貫公司）（偵1卷一第5至13頁
    ）、國貫公司之專案申請調檔查核清單(進項)（偵1卷一第2
    56至257、264至265頁）各1份在卷可參，並經檢察官於起訴
    書附表一編號11記載明確。此部分既未經國貫公司持之申報
    扣抵稅額，即未造成國貫公司逃漏應繳納稅捐結果之發生，
    參考前述說明，應認邱友鴻所為不成立修正前稅捐稽徵法第
    43條第1項之幫助逃漏稅捐罪；王慶宗、鄭蘭所為不成立修
    正前稅捐稽徵法第47條第1項第1款、第41條之公司負責人為
    納稅義務人以不正當方法逃漏稅捐罪；邱友鴻、王慶宗及鄭
    蘭所為，均不成立刑法第216條、第215條之行使業務登載不
    實文書罪。本院就此部分本應為其等無罪之諭知，然因此部
    分若構成犯罪，與上開論罪科刑部分具有想像競合之法律上
    一罪關係，爰均不另為無罪之諭知。
　㈡邱友鴻指導鄭蘭開立附表一編號9至11之不實發票，黃昆明亦
    自行開立或指示配合之營業人虛偽開立附表二所示不實發票
    等事實，業據認定如前。惟就附表一編號9至11所示營業人
    而言，鄭蘭、邱友鴻均非公司法、商業登記法所定之負責人
    ，亦非該等營業人之主辦或經辦會計人員或依法受託代他人
    處理會計事務之人員，其等並不具有商業會計法第71條第1
    款之特定身分，亦未與具上開身分或特定關係之人共犯，均
    無從論以商業會計法第71條第1款之填製不實罪。又黃昆明
    雖為附表二所示金祥發有限公司、廣榮發有限公司之實際負
    責人，惟實際負責人並非公司法、商業登記法所定之負責人
    。因此，就附表二所示營業人而言，黃昆明非公司法、商業
    登記法所定之負責人，亦無證據足認黃昆明為該等營業人之
    主辦或經辦會計人員或依法受託代他人處理會計事務之人員
    ，黃昆明不具有商業會計法第71條第1款之特定身分，且未
    與具上開身分或特定關係之人共犯，無從論以商業會計法第
    71條第1款之填製不實罪。本院就此部分本應為其等無罪之
    諭知，然因此部分若構成犯罪，與上開論罪科刑部分具有想
    像競合之法律上一罪關係，爰均不另為無罪之諭知。
據上論斷，應依刑事訴訟法第299條第1項前段，判決如主文。
本案經檢察官王宇承提起公訴、移送併辦及追加起訴，檢察官紀
芊宇到庭執行職務。
中　　華　　民　　國　　111 　年　　4 　　月　　29　　日
                  刑事第十一庭  審判長法　官　陳淑勤
                                      法  官  周宛瑩
                                      法  官  張郁昇
以上正本證明與原本無異。
如不服本判決應於收受本判決後20日內向本院提出上訴書狀，並
應敘述具體理由。其未敘述上訴理由者，應於上訴期間屆滿後20
日內向本院補提理由書狀（均須按他造當事人之人數附繕本）「
切勿逕送上級法院」。 
　　　　　　　　　　　　　　　　　   書記官　陳冠盈
中　　華　　民　　國　　111 　年　　4 　　月　　29　　日
附錄本案論罪科刑法條：
中華民國刑法第215條
從事業務之人，明知為不實之事項，而登載於其業務上作成之文
書，足以生損害於公眾或他人者，處3年以下有期徒刑、拘役或1
萬5千元以下罰金。
中華民國刑法第216條
（行使偽造變造或登載不實之文書罪）
行使第210條至第215條之文書者，依偽造、變造文書或登載不實
事項或使登載不實事項之規定處斷。
修正前稅捐稽徵法第41條
納稅義務人以詐術或其他不正當方法逃漏稅捐者，處五年以下有
期徒刑、拘役或科或併科新臺幣六萬元以下罰金。
修正前稅捐稽徵法第43條
教唆或幫助犯第四十一條或第四十二條之罪者，處三年以下有期
徒刑、拘役或科新臺幣六萬元以下罰金。
稅務人員、執行業務之律師、會計師或其他合法代理人犯前項之
罪者，加重其刑至二分之一。
稅務稽徵人員違反第三十三條規定者，處一萬元以上五萬元以下
罰鍰。
修正前稅捐稽徵法第47條
本法關於納稅義務人、扣繳義務人及代徵人應處刑罰之規定，於
下列之人適用之：
一、公司法規定之公司負責人。
二、民法或其他法律規定對外代表法人之董事或理事。
三、商業登記法規定之商業負責人。
四、其他非法人團體之代表人或管理人。
前項規定之人與實際負責業務之人不同時，以實際負責業務之人
為準。
附表一：國貫機電有限公司取具不實統一發票明細表          編號 稅期（民國） 開立發票之營業人 發票年月（民國） 發票號碼 銷售額  (新臺 幣，元) 稅額  (新臺 幣，元) 有無申報扣抵 逃漏稅捐金額 (新臺幣，元) 備註 1 102年5-6月 太玄企業有限公司（00000000） 10205 MJ00000000 522,440 26,122 有 175,250 黃靖雅經手部分    10205 MJ00000000 265,361 13,268 有      10205 MJ00000000 310,500 15,525 有      10205 MJ00000000 275,000 13,750 有      10206 MJ00000000 486,350 24,318 有      10206 MJ00000000 185,965 9,298 有      10206 MJ00000000 569,000 28,450 有      10206 MJ00000000 412,000 20,600 有      10206 MJ00000000 478,384 23,919 有     福錡有限公司（00000000） 10205 MJ00000000 208,870 10,444 有 51,424     10205 MJ00000000 267,626 13,381 有      10205 MJ00000000 285,010 14,251 有      10205 MJ00000000 266,950 13,348 有     太權塑膠有限公司（00000000） 10205 MJ00000000 224,280 11,214 有 50,500     10205 MJ00000000 178,630 8,932 有      10205 MJ00000000 126,025 6,301 有      10205 MJ00000000 188,750 9,438 有      10206 MJ00000000 110,668 5,533 有      10206 MJ00000000 181,647 9,082 有     福錡有限公司（00000000） 10206 MJ00000000 216,300 10,815 有 49,119     10206 MJ00000000 249,140 12,457 有      10206 MJ00000000 260,435 13,022 有      10206 MJ00000000 236,494 11,825 有      10206 MJ00000000 20,000 1,000 有   2 102年7-8月 太玄企業有限公司（00000000） 10207 NG00000000 274,220 13,711 有 175,653     10207 NG00000000 262,430 13,122 有      10207 NG00000000 215,760 10,788 有      10207 NG00000000 261,590 13,080 有      10207 NG00000000 380,290 19,015 有      10207 NG00000000 350,500 17,525 有      10208 NG00000000 508,870 25,444 有      10208 NG00000000 458,000 22,900 有      10208 NG00000000 460,970 23,049 有      10208 NG00000000 340,370 17,019 有     福錡有限公司（00000000） 10207 NG00000000 287,000 14,350 有 300,498     10207 NG00000000 254,700 12,735 有      10207 NG00000000 249,140 12,457 有      10207 NG00000000 316,300 15,815 有      10207 NG00000000 266,950 13,347 有      10207 NG00000000 385,010 19,250 有      10207 NG00000000 467,626 23,381 有      10208 NG00000000 508,870 25,443 有      10208 NG00000000 175,676 8,784 有      10208 NG00000000 319,135 15,957 有      10208 NG00000000 436,210 21,810 有      10208 NG00000000 531,912 26,596 有      10208 NG00000000 534,261 26,713 有      10208 NG00000000 419,400 20,970 有      10208 NG00000000 361,200 18,060 有      10208 NG00000000 496,610 24,830 有     太權塑膠有限公司（00000000） 10207 NG00000000 235,490 11,775 有 50,500     10207 NG00000000 187,562 9,378 有      10207 NG00000000 132,326 6,616 有      10207 NG00000000 198,188 9,909 有      10208 NG00000000 116,201 5,810 有      10208 NG00000000 140,233 7,012 有     福錡電機實業社（00000000） 10207 NG00000000 208,700 10,435 有 100,556     10207 NG00000000 154,700 7,735 有      10207 NG00000000 46,800 2,340 有      10207 NG00000000 206,000 10,300 有      10207 NG00000000 159,000 7,950 有      10207 NG00000000 176,200 8,810 有      10207 NG00000000 350,120 17,506 有      10208 NG00000000 389,400 19,470 有      10208 NG00000000 320,200 16,010 有   3 102年9-10月 貿德工業有限公司（00000000） 10209 PE00000000 230,192 11,510 有 100,050     10209 PE00000000 140,060 7,003 有      10209 PE00000000 189,900 9,495 有      10209 PE00000000 180,400 9,020 有      10209 PE00000000 243,402 12,170 有      10210 PE00000000 168,780 8,439 有      10210 PE00000000 209,687 10,484 有      10210 PE00000000 197,180 9,859 有      10210 PE00000000 191,512 9,576 有      10210 PE00000000 249,886 12,494 有     欣高精密科技有限公司（00000000） 10209 PE00000000 123,484 6,174 有 100,119     10209 PE00000000 233,439 11,672 有      10209 PE00000000 295,924 14,796 有      10210 PE00000000 389,057 19,453 有      10210 PE00000000 228,451 11,423 有      10210 PE00000000 301,078 15,054 有      10210 PE00000000 255,823 12,791 有      10210 PE00000000 175,122 8,756 有     維銘新技有限公司（00000000） 10209 PE00000000 239,898 11,995 有 100,783     10209 PE00000000 172,328 8,616 有      10209 PE00000000 125,591 6,280 有      10209 PE00000000 156,772 7,839 有      10209 PE00000000 144,197 7,210 有      10209 PE00000000 102,293 5,115 有      10210 PE00000000 198,676 9,934 有      10210 PE00000000 195,935 9,797 有      10210 PE00000000 170,375 8,519 有      10210 PE00000000 198,188 9,909 有      10210 PE00000000 211,193 10,560 有      10210 PE00000000 100,175 5,009 有   4 102年11-12月 欣高精密科技有限公司（00000000） 10211 QC00000000 114,693 5,735 有 225,001     10211 QC00000000 225,085 11,254 有      10211 QC00000000 332,324 16,616 有      10211 QC00000000 364,625 18,231 有      10211 QC00000000 173,542 8,677 有      10211 QC00000000 277,742 13,887 有      10211 QC00000000 170,295 8,515 有      10211 QC00000000 139,309 6,965 有      10211 QC00000000 162,398 8,120 有      10211 QC00000000 144,673 7,234 有      10211 QC00000000 100,538 5,027 有      10211 QC00000000 240,995 12,050 有      10211 QC00000000 108,306 5,415 有      10212 QC00000000 218,256 10,913 有      10212 QC00000000 302,241 15,112 有      10212 QC00000000 164,700 8,235 有      10212 QC00000000 100,927 5,046 有      10212 QC00000000 205,190 10,260 有      10212 QC00000000 142,619 7,131 有      10212 QC00000000 140,976 7,049 有      10212 QC00000000 206,089 10,305 有      10212 QC00000000 280,311 14,016 有      10212 QC00000000 184,166 9,208 有   5 103年7-8月 金陽企業社（00000000） 10307 BK00000000 182,289 9,114 有 150,384     10307 BK00000000 221,840 11,092 有      10307 BK00000000 240,129 12,006 有      10307 BK00000000 142,258 7,113 有      10307 BK00000000 186,516 9,326 有      10307 BK00000000 222,032 11,102 有      10307 BK00000000 160,000 8,000 有      10307 BK00000000 154,064 7,703 有      10308 BK00000000 208,128 10,406 有      10308 BK00000000 216,256 10,813 有      10308 BK00000000 193,251 9,663 有      10308 BK00000000 212,576 10,629 有      10308 BK00000000 338,339 16,917 有      10308 BK00000000 161,661 8,083 有      10308 BK00000000 168,339 8,417 有     三雨水電材料有限公司（00000000） 10307 BK00000000 186,700 9,335 有 350,623     10307 BK00000000 274,308 13,715 有      10307 BK00000000 255,403 12,770 有      10307 BK00000000 362,715 18,136 有      10307 BK00000000 364,928 18,246 有      10307 BK00000000 245,096 12,255 有      10307 BK00000000 324,222 16,211 有      10307 BK00000000 292,788 14,639 有      10307 BK00000000 241,232 12,062 有      10307 BK00000000 182,464 9,123 有      10307 BK00000000 229,856 11,493 有      10307 BK00000000 359,712 17,986 有      10307 BK00000000 191,424 9,571 有      10308 BK00000000 210,995 10,550 有      10308 BK00000000 221,843 11,092 有      10308 BK00000000 343,686 17,184 有      10308 BK00000000 287,372 14,369 有      10308 BK00000000 274,744 13,737 有      10308 BK00000000 349,488 17,474 有      10308 BK00000000 198,976 9,949 有      10308 BK00000000 397,952 19,898 有      10308 BK00000000 295,904 14,795 有      10308 BK00000000 291,808 14,590 有      10308 BK00000000 383,616 19,181 有      10308 BK00000000 245,232 12,262 有   6 105年9-10月 三雨自動控制有限公司（00000000） 10509 DM00000000 146,933 7,347 有 154,351 鄭蘭經手部分    10509 DM00000000 197,876 9,894 有      10509 DM00000000 282,000 14,100 有      10510 DM00000000 377,014 18,851 有     三雨水電材料有限公司（00000000） 10509 DM00000000 272,182 13,609 有      10509 DM00000000 390,122 19,506 有      10509 DM00000000 338,998 16,950 有      10510 DM00000000 301,000 15,050 有      10510 DM00000000 399,877 19,994 有      10510 DM00000000 381,000 19,050 有   7 105年11-12月 三雨自動控制有限公司（00000000） 10511 ED00000000 389,920 19,496 有 150,109     10511 ED00000000 262,038 13,102 有      10511 ED00000000 330,000 16,500 有      10511 ED00000000 379,721 18,986 有      10511 ED00000000 105,214 5,261 有      10512 ED00000000 289,019 14,451 有      10512 ED00000000 372,962 18,648 有      10512 ED00000000 181,000 9,050 有      10512 ED00000000 297,000 14,850 有      10512 ED00000000 395,295 19,765 有     三雨水電材料有限公司（00000000） 10511 ED00000000 265,020 13,251 有 95,855     10511 ED00000000 372,829 18,641 有      10511 ED00000000 300,010 15,001 有      10512 ED00000000 377,981 18,899 有      10512 ED00000000 291,250 14,563 有      10512 ED00000000 310,000 15,500 有   8 107年3-4月 三雨自動控制有限公司（00000000） 10703 AN00000000 565,000 28,250 有 252,088     10703 AN00000000 785,350 39,268 有      10703 AN00000000 785,400 39,270 有      10703 AN00000000 756,000 37,800 有      10703 AN00000000 1,050,000 52,500 有      10704 AN00000000 1,100,000 55,000 有     傑品科技有限公司（00000000） 10703 AN00000000 784,300 39,215 有 125,912     10703 AN00000000 575,000 28,750 有      10703 AN00000000 600,500 30,025 有      10704 AN00000000 558,450 27,922 有   9 107年5-6月 三雨自動控制有限公司（00000000） 10705 CL00000000 387,500 19,375 有 150,788     10705 CL00000000 210,680 10,534 有      10705 CL00000000 197,000 9,850 有      10705 CL00000000 296,500 14,825 有      10705 CL00000000 15,750 788 有      10705 CL00000000 239,000 11,950 有      10705 CL00000000 75,860 3,793 有      10705 CL00000000 417,300 20,865 有      10705 CL00000000 94,300 4,715 有      10705 CL00000000 324,400 16,220 有      10706 CL00000000 157,300 7,865 有      10706 CL00000000 128,000 6,400 有      10706 CL00000000 24,400 1,220 有      10706 CL00000000 336,700 16,835 有      10706 CL00000000 111,060 5,553 有     百晟實業社（00000000） 10705 CL00000000 250,900 12,545 有 146,778     10705 CL00000000 79,500 3,975 有      10705 CL00000000 113,600 5,680 有      10705 CL00000000 99,000 4,950 有      10705 CL00000000 341,260 17,063 有      10705 CL00000000 166,500 8,325 有      10706 CL00000000 134,400 6,720 有      10706 CL00000000 226,000 11,300 有      10706 CL00000000 353,500 17,675 有      10706 CL00000000 186,500 9,325 有      10706 CL00000000 126,800 6,340 有      10706 CL00000000 206,800 10,340 有      10706 CL00000000 156,300 7,815 有      10706 CL00000000 183,500 9,175 有      10706 CL00000000 311,000 15,550 有     光鋒企業社（00000000） 10705 CL00000000 255,080 12,754 有 159,700     10705 CL00000000 72,000 3,600 有      10705 CL00000000 187,300 9,365 有      10705 CL00000000 302,000 15,100 有      10705 CL00000000 25,620 1,281 有      10705 CL00000000 206,000 10,300 有      10705 CL00000000 195,300 9,765 有      10705 CL00000000 89,000 4,450 有      10706 CL00000000 308,800 15,440 有      10706 CL00000000 149,000 7,450 有      10706 CL00000000 121,500 6,075 有      10706 CL00000000 23,000 1,150 有      10706 CL00000000 320,000 16,000 有      10706 CL00000000 105,700 5,285 有      10706 CL00000000 406,000 20,300 有      10706 CL00000000 221,200 11,060 有      10706 CL00000000 206,500 10,325 有   10 107年7-8月 三雨自動控制有限公司（00000000） 10707 EH00000000 174,500 8,725 有 90,869     10707 EH00000000 141,120 7,056 有      10707 EH00000000 217,140 10,857 有      10707 EH00000000 164,000 8,200 有      10707 EH00000000 205,060 10,253 有      10708 EH00000000 93,400 4,670 有      10708 EH00000000 205,000 10,250 有      10708 EH00000000 136,520 6,826 有      10708 EH00000000 324,240 16,212 有      10708 EH00000000 156,400 7,820 有     光鋒企業社（00000000） 10707 EH00000000 188,600 9,430 有 66,240     10707 EH00000000 89,300 4,465 有      10707 EH00000000 127,000 6,350 有      10707 EH00000000 24,000 1,200 有      10708 EH00000000 336,000 16,800 有      10708 EH00000000 110,000 5,500 有      10708 EH00000000 263,500 13,175 有      10708 EH00000000 186,400 9,320 有   11 108年3-4月 三雨自動控制有限公司（00000000） 10803 MV00000000 300,000 15,000 無 0     10803 MV00000000 221,200 11,060 無      10803 MV00000000 206,500 10,325 無      10803 MV00000000 78,000 3,900 無      10803 MV00000000 250,000 12,500 無      10803 MV00000000 79,600 3,980 無      10803 MV00000000 381,000 19,050 無      10803 MV00000000 195,200 9,760 無      10804 MV00000000 268,000 13,400 無      10804 MV00000000 165,100 8,255 無      10804 MV00000000 134,400 6,720 無      10804 MV00000000 301,300 15,065 無      10804 MV00000000 235,000 11,750 無      10804 MV00000000 173,500 8,675 無      10804 MV00000000 268,900 13,445 無      10804 MV00000000 369,800 18,490 無      10804 MV00000000 288,500 14,425 無     大日和興業有限公司（00000000） 10803 MV00000000 8,200 410 有 21,811     10803 MV00000000 48,620 2,431 有      10803 MV00000000 45,200 2,260 有      10803 MV00000000 28,000 1,400 有      10803 MV00000000 31,500 1,575 有      10804 MV00000000 63,500 3,175 有      10804 MV00000000 21,500 1,075 有      10804 MV00000000 43,600 2,180 有      10804 MV00000000 34,000 1,700 有      10804 MV00000000 28,900 1,445 有      10804 MV00000000 83,200 4,160 有     和耀盛企業有限公司（00000000） 10803 MV00000000 110,540 5,527 有 120,644     10803 MV00000000 96,500 4,825 有      10803 MV00000000 122,600 6,130 有      10803 MV00000000 98,000 4,900 有      10803 MV00000000 105,600 5,280 有      10803 MV00000000 93,540 4,677 有      10803 MV00000000 225,700 11,285 有      10803 MV00000000 15,000 750 有      10804 MV00000000 86,800 4,340 有      10804 MV00000000 139,800 6,990 有      10804 MV00000000 164,100 8,205 有      10804 MV00000000 104,000 5,200 有      10804 MV00000000 135,300 6,765 有      10804 MV00000000 113,300 5,665 有      10804 MV00000000 325,200 16,260 有      10804 MV00000000 135,600 6,780 有      10804 MV00000000 189,000 9,450 有      10804 MV00000000 152,300 7,615 有     百晟實業社（00000000） 10803 MV00000000 211,000 10,550 有 102,183     10803 MV00000000 43,600 2,180 有      10803 MV00000000 83,200 4,160 有      10803 MV00000000 143,000 7,150 有      10803 MV00000000 98,000 4,900 有      10803 MV00000000 321,260 16,063 有      10803 MV00000000 156,600 7,830 有      10803 MV00000000 143,000 7,150 有      10804 MV00000000 126,000 6,300 有      10804 MV00000000 87,600 4,380 有      10804 MV00000000 90,800 4,540 有      10804 MV00000000 116,800 5,840 有      10804 MV00000000 106,800 5,340 有      10804 MV00000000 132,500 6,625 有      10804 MV00000000 183,500 9,175 有     三雨水電材料有限公司（00000000） 10803 MV00000000 138,200 6,910 無 0     10803 MV00000000 114,860 5,743 無      10803 MV00000000 214,500 10,725 無      10803 MV00000000 128,000 6,400 無      10803 MV00000000 231,500 11,575 無      10803 MV00000000 89,000 4,450 無      10803 MV00000000 221,500 11,075 無      10803 MV00000000 143,600 7,180 無      10804 MV00000000 234,000 11,700 無      10804 MV00000000 143,500 7,175 無      10804 MV00000000 182,300 9,115 無      10804 MV00000000 108,600 5,430 無      10804 MV00000000 127,000 6,350 無      10804 MV00000000 134,600 6,730 無      10804 MV00000000 325,800 16,290 無      10804 MV00000000 151,500 7,575 無      10804 MV00000000 276,000 13,800 無      10804 MV00000000 165,000 8,250 無   

附表二：國貫機電有限公司取具不實統一發票明細表         編號 稅期 開立發票之營業人 發票年月（民國） 發票號碼 銷售額(新臺 幣，元) 稅額 (新臺 幣，元) 有無申報扣抵 逃漏稅捐金額(新臺幣，元) 1 105年9-10月 盛維科技有限公司（00000000） 10509 DM00000000 1,956,000 97,800 有 97,800   金祥發有限公司（00000000） 10509 DM00000000 1,657,000 82,850 有 148,250    10509 DM00000000 1,308,000 65,400 有    德慶興業有限公司（00000000） 10509 DM00000000 1,926,500 96,325 有 181,722    10509 DM00000000 1,707,940 85,397 有    奕勝精密有限公司（00000000） 10509 DM00000000 1,650,000 82,500 有 154,575    10509 DM00000000 786,500 39,325 有     10510 DM00000000 655,000 32,750 有    廣榮發有限公司（00000000） 10510 DM00000000 2,078,560 103,928 有 103,928 2 105年11-12月 盛維科技有限公司（00000000） 10511 ED00000000 592,500 29,625 有 111,750    10511 ED00000000 632,800 31,640 有     10511 ED00000000 496,200 24,810 有     10511 ED00000000 513,500 25,675 有    金祥發有限公司（00000000） 10511 ED00000000 472,400 23,620 有 147,525    10511 ED00000000 503,800 25,190 有     10511 ED00000000 298,500 14,925 有     10511 ED00000000 370,500 18,525 有     10511 ED00000000 521,800 26,090 有     10511 ED00000000 475,400 23,770 有     10511 ED00000000 308,100 15,405 有    德慶興業有限公司（00000000） 10511 ED00000000 675,800 33,790 有 201,410    10511 ED00000000 144,700 7,235 有     10511 ED00000000 558,000 27,900 有     10511 ED00000000 596,400 29,820 有     10511 ED00000000 298,400 14,920 有     10511 ED00000000 542,700 27,135 有     10511 ED00000000 479,800 23,990 有     10511 ED00000000 732,400 36,620 有    奕勝精密有限公司（00000000） 10511 ED00000000 386,500 19,325 有 145,500    10511 ED00000000 298,800 14,940 有     10511 ED00000000 432,500 21,625 有     10511 ED00000000 342,200 17,110 有     10511 ED00000000 465,000 23,250 有     10511 ED00000000 287,000 14,350 有     10511 ED00000000 698,000 34,900 有    廣榮發有限公司（00000000） 10511 ED00000000 518,000 25,900 有 134,930    10511 ED00000000 474,500 23,725 有     10511 ED00000000 376,500 18,825 有     10511 ED00000000 498,200 24,910 有     10511 ED00000000 579,500 28,975 有     10511 ED00000000 251,900 12,595 有  

附表三：德慶興業有限公司開立不實統一發票明細表         編號 稅期 營業人名稱 開立年月（民國） 發票號碼 銷售額 （新臺幣；元） 稅額 （新臺幣；元） 有無申報扣抵 幫助逃漏稅額(新臺幣，元) 1 102年11-12月 首富企業有限公司 10211 QC00000000 1,506,500 75,325 有 172,200   鑫富安實業有限公司 10212 QC00000000 737,500 36,875 有     10212 QC00000000 400,000 20,000 有    金祥發有限公司 10212 QC00000000  800,000 40,000 有  2 103年1-2月 首富企業有限公司 10302 ZA00000000 1,932,643 96,632 有 215,865   鑫富安實業有限公司 10302 ZA00000000 2,384,659 119,233 有  3 103年3-4月 首富企業有限公司 10303 ZV00000000 951,250 47,563 有 245,188    10303 ZV00000000 759,970 37,999 有     10304 ZV00000000 890,410 44,521 有     10304 ZV00000000 799,880 39,994 有    鑫富安實業有限公司 10303 ZV00000000 180,340 9,017 有     10303 ZV00000000 519,960 25,998 有     10304 ZV00000000 259,920 12,996 有     10304 ZV00000000 542,000 27,100 有  4 103年5-6月 首富企業有限公司 10305 AQ00000000 399,870 19,994 有 251,064    10305 AQ00000000 952,180 47,609 有     10306 AQ00000000 1,023,540 51,177 有     10306 AQ00000000 850,170 42,509 有    鑫富安實業有限公司 10305 AQ00000000 642,780 32,139 有     10305 AQ00000000 700,250 35,013 有     10306 AQ00000000 452,450 22,623 有  5 103年7-8月 首富企業有限公司 10308 BK00000000 350,000 17,500 有 264,967    10308 BK00000000 669,860 33,493 有     10308 BK00000000 1,193,750 59,688 有     10308 BK00000000 998,570 49,929 有    鑫富安實業有限公司 10308 BK00000000 1,204,750 60,238 有     10308 BK00000000 569,630 28,482 有     10308 BK00000000 312,730 15,637 有  6 103年9-10月 首富企業有限公司 10310 CE00000000 1,005,480 50,274 有 269,520    10310 CE00000000 2,395,480 119,774 有    鑫富安實業有限公司 10310 CE00000000 985,880 49,294 有     10310 CE00000000 1,003,550 50,178 有  7 103年11-12月 首富企業有限公司 10312 CZ00000000 1,750,980 87,549 有 329,455    10312 CZ00000000 2,358,780 117,939 有    鑫富安實業有限公司 10312 CZ00000000 1,260,480 63,024 有     10312 CZ00000000 1,218,850 60,943 有  8 104年1-2月 首富企業有限公司 10402 NN00000000 2,580,000 129,000 有 399,700    10402 NN00000000 3,210,000 160,500 有    鑫富安實業有限公司 10402 NN00000000 1,084,000 54,200 有     10402 NN00000000 1,120,000 56,000 有  9 104年3-4月 首富企業有限公司 10404 PG00000000 2,227,390 111,370 有 662,930    10404 PG00000000 2,274,980 113,749 有     10404 PG00000000 1,827,300 91,365 有     10404 PG00000000 1,253,700 62,685 有    鑫富安實業有限公司 10404 PG00000000 1,827,300 91,365 有     10404 PG00000000 1,826,740 91,337 有     10404 PG00000000 1,028,430 51,422 有     10404 PG00000000 992,740 49,637 有  10 104年5-6月 首富企業有限公司 10406 QA00000000 621,000 31,050 有 515,705    10406 QA00000000 653,000 32,650 有     10406 QA00000000 554,302 27,715 有     10406 QA00000000 523,000 26,150 有     10406 QA00000000 603,398 30,170 有     10406 QA00000000 602,000 30,100 有     10406 QA00000000 521,000 26,050 有     10406 QA00000000 552,000 27,600 有     10406 QA00000000 665,789 33,289 有     10406 QA00000000 580,000 29,000 有     10406 QA00000000 660,000 33,000 有     10406 QA00000000 687,437 34,372 有     10406 QA00000000 572,473 28,624 有     10406 QA00000000 652,000 32,600 有     10406 QA00000000 613,000 30,650 有     10406 QA00000000 380,700 19,035 有     10406 QA00000000 441,000 22,050 有     10406 QA00000000 432,000 21,600 有  11 104年7-8月 首富企業有限公司 10408 QU00000000 1,087,487 54,374 有 511,875    10408 QU00000000 1,232,832 61,642 有     10408 QU00000000 1,547,619 77,381 有     10408 QU00000000 2,028,377 101,419 有     10408 QU00000000 2,087,473 104,374 有     10408 QU00000000 2,253,700 112,685 有  12 104年9-10月 首富企業有限公司 10410 RN00000000 400,000 20,000 有 550,000    10410 RN00000000 1,209,484 60,474 有     10410 RN00000000 1,532,738 76,637 有     10410 RN00000000 1,036,352 51,818 有     10410 RN00000000 2,037,488 101,874 有     10410 RN00000000 1,936,480 96,824 有     10410 RN00000000 2,847,460 142,373 有  13 104年11-12月 首富企業有限公司 10412 SG00000000 500,000 25,000 有 623,014    10412 SG00000000 1,000,000 50,000 有     10412 SG00000000 892,792 44,640 有     10412 SG00000000 1,632,843 81,642 有     10412 SG00000000 1,930,438 96,522 有     10412 SG00000000 1,500,000 75,000 有     10412 SG00000000 1,028,398 51,420 有     10412 SG00000000 1,000,000 50,000 有     10412 SG00000000 736,329 36,816 有     10412 SG00000000 1,000,000 50,000 有     10412 SG00000000 1,239,476 61,974 有  14 105年1-2月 首富企業有限公司 10502 AU00000000 680,000 34,000 有 309,485    10502 AU00000000 572,400 28,620 有     10502 AU00000000 473,500 23,675 有     10502 AU00000000 456,000 22,800 有     10502 AU00000000 384,000 19,200 有     10502 AU00000000 351,800 17,590 有     10502 AU00000000 488,000 24,400 有     10502 AU00000000 354,000 17,700 有     10502 AU00000000 482,600 24,130 有     10502 AU00000000 496,000 24,800 有     10502 AU00000000 365,800 18,290 有     10502 AU00000000 352,000 17,600 有     10502 AU00000000 235,600 11,780 有     10502 AU00000000 498,000 24,900 有    鑫唐義有限公司 10502 AU00000000 875,000 43,750 有 227,455    10502 AU00000000 758,200 37,910 有     10502 AU00000000 588,600 29,430 有     10502 AU00000000 112,000 5,600 有     10502 AU00000000 285,000 14,250 有     10502 AU00000000 431,800 21,590 有     10502 AU00000000 358,000 17,900 有     10502 AU00000000 176,500 8,825 有     10502 AU00000000 324,000 16,200 有     10502 AU00000000 282,000 14,100 有     10502 AU00000000 358,000 17,900 有  15 105年3-4月 首富企業有限公司 10504 BM00000000 1,000,000 50,000 有 693,243    10504 BM00000000 2,000,000 100,000 有     10504 BM00000000 2,000,000 100,000 有     10504 BM00000000 1,488,392 74,420 有     10504 BM00000000 3,000,000 150,000 有     10504 BM00000000 2,000,000 100,000 有     10504 BM00000000 2,000,000 100,000 有     10504 BM00000000 376,464 18,823 有  16 105年5-6月 首富企業有限公司 10506 CD00000000 1,000,000 50,000 有 692,385    10506 CD00000000 2,000,000 100,000 有     10506 CD00000000 3,000,000 150,000 有     10506 CD00000000 508,624 25,431 有     10506 CD00000000 3,339,076 166,954 有     10506 CD00000000 4,000,000 200,000 有  17 105年7-8月 明達發有限公司 10508 CV00000000 596,544 29,827 有 621,911    10508 CV00000000 500,000 25,000 有    奕勝精密有限公司 10508 CV00000000 500,000 25,000 有     10508 CV00000000 650,000 32,500 有     10508 CV00000000 700,000 35,000 有     10508 CV00000000 1,250,000 62,500 有     10508 CV00000000 958,000 47,900 有     10508 CV00000000 23,000 1,150 有    盛維科技有限公司 10508 CV00000000 750,000 37,500 有     10508 CV00000000 1,350,000 67,500 有     10508 CV00000000 550,000 27,500 有     10508 CV00000000 875,000 43,750 有     10508 CV00000000 1,585,000 79,250 有     10508 CV00000000 2,150,680 107,534 有  18 105年9-10月 明達發有限公司 10510 DM00000000 475,800 23,790 有 435,084    10510 DM00000000 276,500 13,825 有    奕勝精密有限公司 10510 DM00000000 458,000 22,900 有     10510 DM00000000 657,600 32,880 有     10510 DM00000000 724,650 36,233 有     10510 DM00000000 1,025,760 51,288 有    盛維科技有限公司 10510 DM00000000 956,000 47,800 有     10510 DM00000000 1,350,200 67,510 有     10510 DM00000000 1,007,660 50,383 有     10510 DM00000000 1,769,500 88,475 有  19 105年11-12月 奕勝精密有限公司 10512 ED00000000 400,000 20,000 有 178,750    10512 ED00000000 850,000 42,500 有     10512 ED00000000 730,000 36,500 有     10512 ED00000000 120,000 6,000 有     10512 ED00000000 500,000 25,000 有     10512 ED00000000 430,000 21,500 有     10512 ED00000000 545,000 27,250 有  20 106年1-2月 奕勝精密有限公司 10602 MP00000000 550,000 27,500 有 92,500    10602 MP00000000 270,000 13,500 有     10602 MP00000000 360,000 18,000 有     10602 MP00000000 250,000 12,500 有     10602 MP00000000 420,000 21,000 有  21 106年3-4月 奕勝精密有限公司 10604 NE00000000 428,500 21,425 有 21,425 

附表四：德慶興業有限公司取具不實統一發票明細表         編號 稅期 開立發票營業人 發票年月（民國） 發票號碼 銷售額（新臺幣；元） 稅額（新臺幣；元） 有無扣抵 逃漏稅捐金額（新臺幣；元） 1 105年1-2月 方舟國際通訊行 10502 AU00000000 85,714 4,286 有 2,714     AU00000000 35,219 1,761 有      AU00000000 48,143 2,407 有    諾亞企業社 10502 AU00000000 26,848 1,342 有      AU00000000 28,438 1,422 有      AU00000000 48,552 2,428 有      AU00000000 26,724 1,336 有      AU00000000 38,333 1,917 有    盛維科技有限公司 10502 AU00000000 1,732,837 86,642 有      AU00000000 1,673,282 83,664 有      AU00000000 938,398 46,920 有      AU00000000 917,398 45,870 有    金祥發有限公司 10502 AU00000000 1,183,763 59,188 有      AU00000000 1,000,000 50,000 有      AU00000000 832,738 41,637 有      AU00000000 1,038,321 51,916 有    奕勝精密有限公司 10502 BM00000000 1,992,735 99,637 有    廣榮發有限公司 10502 AU00000000 428,743 21,437 有  2 105年5-6月 明通興業有限公司 10506 CD00000000 49,981 2,499 有 14,945     CD00000000 40,171 2,009 有      CD00000000 28,581 1,429 有      CD00000000 33,857 1,693 有    諾亞企業社 10506 CD00000000 36,762 1,838 有      CD00000000 48,752 2,438 有      CD00000000 37,048 1,852 有      CD00000000 43,800 2,190 有    盛維科技有限公司 10506 CD00000000 1,735,480 86,774 有      CD00000000 743,650 37,183 有      CD00000000 1,688,590 84,430 有      CD00000000 1,036,480 51,824 有      CD00000000 200,000 10,000 有    金祥發有限公司 10506 CD00000000 1,757,650 87,883 有      CD00000000 1,423,680 71,184 有      CD00000000 1,899,442 94,972 有      CD00000000 1,154,360 57,718 有      CD00000000 186,000 9,300 有    奕勝精密有限公司 10506 CD00000000 2,019,015 100,951 有  3 105年7-8月 明通興業有限公司 10508 CV00000000 39,048 1,952 有 21,360     CV00000000 40,000 2,000 有      CV00000000 50,933 2,547 有    諾亞企業社 10508 CV00000000 36,952 1,848 有      CV00000000 37,152 1,858 有      CV00000000 42,248 2,112 有    盛維科技有限公司 10508 CV00000000 233,500 11,675 有    金祥發有限公司 10508 CV00000000 520,000 26,000 有      CV00000000 480,000 24,000 有      CV00000000 757,650 37,883 有      CV00000000 1,423,680 71,184 有      CV00000000 899,442 44,972 有      CV00000000 1,000,000 50,000 有      CV00000000 1,154,360 57,718 有      CV00000000 2,500,000 125,000 有      CV00000000 4,000,000 200,000 有  4 105年11-12月 霏顥室內裝修設計工程有限公司 10512 ED00000000 380,952 19,048 有 24,863     ED00000000 457,143 22,857 有      ED00000000 361,905 18,095 有      ED00000000 419,048 20,952 有    明通興業有限公司 10512 ED00000000 6,190 310 有      ED00000000 26,190 1,310 有      ED00000000 51,057 2,553 有      ED00000000 10,476 524 有      ED00000000 12,857 643 有      ED00000000 47,895 2,395 有      ED00000000 17,905 895 有    諾亞企業社 10512 ED00000000 7,619 381 有      ED00000000 28,619 1,431 有    金祥發有限公司 10512 ED00000000 950,000 47,500 有      ED00000000 860,000 43,000 有      ED00000000 968,000 48,400 有      ED00000000 680,000 34,000 有      ED00000000 560,000 28,000 有      ED00000000 750,000 37,500 有      ED00000000 900,000 45,000 有      ED00000000 800,000 40,000 有      ED00000000 300,000 15,000 有  5 106年1-2月 明通興業有限公司 10602 MP00000000 45,333 2,267 有 55,540     MP00000000 48,914 2,446 有      MP00000000 33,810 1,690 有      MP00000000 54,505 2,725 有    諾亞企業社 10602 MP00000000 50,876 2,544 有      MP00000000 43,619 2,181 有    金祥發有限公司 10602 MP00000000 1,350,000 67,500 有      MP00000000 1,085,420 54,271 有      MP00000000 250,000 12,500 有  6 106年3-4月 明通興業有限公司 10604 NE00000000 15,238 762 有 95,329     NE00000000 5,333 267 有      NE00000000 6,952 348 有    諾亞企業社 10604 NE00000000 13,381 669 有      NE00000000 28,590 1,430 有      NE00000000 47,810 2,390 有    盛維科技有限公司 10604 NE00000000 975,000 48,750 有      NE00000000 876,500 43,825 有      NE00000000 273,800 13,690 有      NE00000000 285,000 14,250 有  

附表五：本案證據資料 【110年度訴字第881號本訴部分】 1.財稅部南區國稅局查緝案件分析報告(國貫公司) （偵1卷一第5至13頁）。 2.國貫公司之營業稅稅籍資料查詢作業結果（偵1卷一第17、35、45、55、89、99、119頁）。 3.國貫公司之設立、變更登記函（偵1卷一第19、27、37、47、57、65、73、81、91、101、109至111、121、129、137、145、153、161、169、177頁）。 4.國貫公司之有限公司設立、變更登記表（偵1卷一第21、29、39、49、59、67、75、83、93、103、113、123、131、139、147、155、163、171、179頁）。 5.國貫公司之章程暨股東同意書（偵1卷一第23至25、31至33、41至43、51至53、61至63、69至71、77至79、85至87、95至97、105至107、115至117、125至127、133至135、141至143、149至151、157至159、165至167、173至175、181至183頁）。 6.國貫公司之財政部南區國稅局欠稅查詢情形表（偵1卷一第187頁）。 7.國貫公司102年至108年申報書(按年度)查詢（偵1卷一第191至197頁）。 8.國貫公司102年06月至108年04月營業人銷售額與稅額申報書(401)（偵1卷一第199至236頁）。 9.國貫公司之專案申請調檔查核清單(進項)（偵1卷一第239至266頁）。 10.金祥發有限公司之營業稅稅籍資料查詢作業結果（偵1卷一第269頁）。 11.金祥發有限公司營業稅年度資料查詢(銷項去路明細) （偵1卷一第271至272頁）。 12.金祥發有限公司營業稅年度資料查詢(進項來源明細)（偵1卷一第273至274頁）。 13.金祥發有限公司開立予國貫公司之發票9張（偵1卷一第283至287頁）。 14.大日和興業有限公司之營業稅稅籍資料查詢作業結果（偵1卷一第291頁）。 15.光鋒企業社之營業稅稅籍資料查詢作業結果（偵1卷一第303頁）。 16.光鋒企業社開立予國貫公司之發票5張（偵1卷一第307至308頁）。 17.傑品科技有限公司之營業稅稅籍資料查詢作業結果（偵1卷一第311頁）。 18.維銘新技有限公司之營業稅稅籍資料查詢作業結果（偵1卷一第319頁）。 19.財政部南區國稅局108年12月06日南區國稅審四字第1080008996號刑事案件告發書（偵1卷一第321至323頁）。 20.財稅部南區國稅局查緝案件分析報告(維銘新技有限公司)（偵1卷一第325至331 頁）。 21.貿德工業有限公司之營業稅稅籍資料查詢作業結果（偵1卷一第335頁）。 22.財政部南區國稅局109年03月12日南區國稅審四字第1090002062號刑事案件告發書（偵1卷一第337至339頁）。 23.財稅部南區國稅局查緝案件分析報告(貿德工業有限公司)（偵1卷一第341至348 頁）。 24.百晟實業社之營業稅稅籍資料查詢作業結果（偵1卷一第351頁）。 25.百晟實業社108年3-4月開立予國貫公司之發票明細表（偵1卷一第355頁）。 26.盛維科技有限公司之營業稅稅籍資料查詢作業結果（偵1卷一第359頁）。 27.盛維科技有限公司開立予國貫公司之發票5張（偵1卷一第367至368頁）。 28.奕勝精密有限公司之營業稅稅籍資料查詢作業結果（偵1卷一第371頁）。 29.奕勝精密有限公司營業稅年度資料查詢(銷項去路明細)（偵1卷一第373頁）。 30.奕勝精密有限公司營業稅年度資料查詢(進項來源明細)（偵1卷一第375頁）。 31.奕勝精密有限公司開立予國貫公司之發票10張（偵1卷一第393至395頁）。 32.欣高精密科技有限公司之營業稅稅籍資料查詢作業結果（偵1卷一第399頁）。 33.欣高精密科技有限公司之營業人進銷項交易對象彙加明細表（偵1卷一第409至414頁）。 34.欣高精密科技有限公司開立予國貫公司之發票31張（偵1卷一第418、420、422、424、426、428、431至455頁）。 35.金陽企業社之營業稅稅籍資料查詢作業結果（偵1卷一第459頁）。 36.財政部南區國稅局108年10月18日南區國稅審四字第1080007594號刑事案件告發書(更正)（偵1卷一第461至463頁）。 37.財政部南區國稅局查緝案件分析報告(金陽企業社)(更正)（偵1卷一第465至473頁）。 38.金陽企業社開立予國貫公司之發票15張（偵1卷一第481至494頁）。 39.三雨自動控制有限公司之營業稅稅籍資料查詢作業結果（偵1卷一第497頁）。 40.三雨自動控制有限公司108年3-4月開立予國貫公司之發票明細表（偵1卷一第509頁）。 41.三雨自動控制有限公司開立予國貫公司之發票45張（偵1卷一第511至523頁）。 42.福錡電機實業社之營業稅稅籍資料查詢作業結果（偵1卷一第537頁）。 43.福錡有限公司之營業稅稅籍資料查詢作業結果（偵1卷一第549頁）。 44.和耀盛企業有限公司之營業稅稅籍資料查詢作業結果（偵1卷一第561頁）。 45.和耀盛企業有限公司108年3-4月開立予國貫公司之發票明細表1份（偵1卷一第573頁）。 46.德慶公司之營業稅稅籍資料查詢作業結果（偵1卷一第577頁）。 47.德慶公司之營業稅年度資料查詢(進項來源明細)（偵1卷一第579至580頁）。 48.德慶公司之營業稅年度資料查詢(銷項去路明細) （偵1卷一第581至582頁）。 49.德慶公司開立予國貫公司之發票10張（偵1卷一第601至603頁）。 50.廣榮發有限公司之營業稅稅籍資料查詢作業結果（偵1卷一第607頁）。 51.廣榮發有限公司之營業稅年度資料查詢(銷項去路明細)（偵1卷一第609頁）。 52.廣榮發有限公司之營業稅年度資料查詢(進項來源明細)（偵1卷一第611至612頁）。 53.黃昆明之財政部南區國稅局全戶戶籍資料查詢清單(民政局、內政部)（偵1卷一第622頁）。 54.廣榮發有限公司開立予國貫公司之發票7張（偵1卷一第623至624頁）。 55.三雨水電材料有限公司之營業稅稅籍資料查詢作業結果（偵1卷一第627頁）。 56.三雨水電材料有限公司開立予國貫公司之發票34張（偵1卷一第643至661頁）。 57.太玄企業有限公司之營業稅稅籍資料查詢作業結果（偵1卷一第665頁）。 58.太權塑膠有限公司之營業稅稅籍資料查詢作業結果（偵1卷一第675頁）。 59.切結書1份（偵1卷一第685頁）。 60.鄭蘭傳給邱友鴻之LINE對話紀錄擷圖（偵1卷一第735頁）。 61.財政部南區國稅局109年06月10日南區國稅審四字第1090003971號刑事案件告發書（偵1卷二第3至5頁）。 62.財政部南區國稅局全戶戶籍資料查詢清單(民政局、內政部)（偵1卷二第7至24頁）。 63.繳款書影本6張（偵1卷二第155至165頁）。 64.說明書1份（偵1卷二第243頁）。 65.經濟部商工登記公示資料查詢(國貫公司)（偵1卷二第257頁）。 66.財政部南區國稅局109年11月11日南區國稅審四字第1090007206號函暨國貫機電有限公司涉嫌逃漏稅捐期間營業稅繳納方式之相關資料（偵1卷二323至325頁）。 67.財政部南區國稅局110年02月26日南區國稅審四字第1101001493號函暨所附國貫公司取具不實統一發票明細表之電子檔（偵2卷第163至176頁）。 68.金陽企業社之營業人進銷項交易對象彙加明細表（偵2卷第347至356頁）。 69.福錡電機實業社103年04月至104年08月營業人銷售額與稅額申報書(401)（偵2卷第563至566頁）。 70.福錡有限公司103年04月至104年08月營業人銷售額與稅額申報書(401)（偵2卷第567至570頁）。 71.證人蕭惠蓉、周明財、張奕勝、林高榮、陳文瑞、曾明福、張榮州、史麗姣、劉志清、沈宏興於國稅局談話時之證述。 72.證人李子龍、王雪芳於警詢、偵查中之證述、證人黃淑樺、沈宏興、劉志清、曾明福於偵查中之證述。 73.證人即同案被告王慶宗、黃靖雅、鄭蘭、郭暐增於國稅局談話時、偵查中之證述、證人即同案被告邱友鴻、黃昆明於偵查中之證述。 【110年度易字第920號追加起訴、110年度訴字第881號移送併辦部分】　  1.德慶公司之財政部南區國稅局欠稅查詢情形表（偵3卷一第5頁）。 2.德慶建材有限公司之營業稅稅籍資料查詢作業列印（偵3卷一第9 、25、41、59、67、69頁）。 3.德慶建材有限公司之設立、變更登記函（偵3卷一第11至12、27至28、43至44頁）。 4.德慶建材有限公司之營業人設立事項表（偵3卷一第13頁）。 5.德慶建材有限公司之章程(含修正對照表) 暨股東同意書（偵3卷一第15至17、32至34、36、53至57頁）。 6.德慶建材有限公司之營業人設立登記、變更登記申請書（偵3卷一第19至20、37至38、45至46頁）。 7.德慶建材有限公司之有限公司設立、變更登記表（偵3卷一第21至22、29至31、47至49頁）。 8.德慶建材有限公司之營業人設立登記查簽表（偵3卷一第23至24、39至40、51至52頁）。 9.德慶公司之營業人稅籍異動通報單（偵3卷一第65頁）。 10.德慶公司之經濟部商工登記公示資料查詢（偵3卷一第71至72頁）。 11.德慶公司102年至106年申報書(按年度)查詢（偵3卷一第75至79頁）。 12.德慶公司102年10月至106年04月營業人銷售額與稅額申報書(401)（偵3卷一第81至102頁）。 13.德慶公司專案申請調檔統一發票查核名冊(進項以買受人按銷售人列印)（偵3卷一第105至114頁）。 14.德慶公司專案申請調檔查核清單(進項)（偵3卷一第115至154頁）。 15.德慶公司營業稅年度資料查詢(進項來源明細)（偵3卷一第155至158頁）。 16.金祥發有限公司之營業稅稅籍資料查詢作業列印（偵3卷一第161頁）。 17.金祥發有限公司之營業稅年度資料查詢(進項來源明細)（偵3卷一第177至181頁）。 18.金祥發有限公司之營業稅年度資料查詢(銷項去路明細)（偵3卷一第183至186頁）。 19.金祥發有限公司103年至104年股東明細查詢列印（偵3卷一第187、189頁）。 20.金祥發有限公司之營業稅稅籍管理查詢作業（偵3卷一第191頁）。 21.金祥發有限公司102年至106年申報書(按年度)查詢（偵3卷一第193至197頁）。 22.金祥發有限公司之財政部南區國稅局欠稅查詢情形表（偵3卷一第199頁）。 23.霏顥空間設計有限公司之營業稅稅籍資料查詢作業列印（偵3卷一第203頁）。 24.霏顥空間設計有限公司開立予德慶公司之報價單4張（偵3卷一第209、211、213、215頁）。 25.德慶公司收款簽收單8張（偵3卷一第217、219、221、223頁）。 26.霏顥空間設計有限公司營業人進銷項交易對象彙加明細表(進項來源)（偵3卷一第231至232頁）。 27.霏顥空間設計有限公司營業人進銷項交易對象彙加明細表(銷項去路)（偵3卷一第233至234頁）。 28.財政部南區國税局105年度綜合所得稅BAN給付清單（偵3卷一第235頁）。 29.霏顥空間設計有限公司105年申報書(按年度)查詢（偵3卷一第243頁）。 30.中華電信股份有限公司通聯紀錄査詢系統查詢結果（偵3卷一第245至246 頁）。 31.方舟國際通訊行之營業稅稅籍資料查詢作業列印（偵3卷一第249頁）。 32.方舟國際通訊行之營業稅年度資料查詢(銷項去路明細)（偵3卷一第261至262頁）。 33.方舟國際通訊行營業稅年度資料查詢(進項來源明細)（偵3卷一第263至264頁）。 34.諾亞企業社之營業稅稅籍資料查詢作業列印（偵3卷一第267、276頁）。 35.德慶公司涉嫌開立不實統一發票營業人取具(開立)不實統一發票明細表（偵3卷一第272頁）。 36.諾亞企業社104年08月至107年10月開立取具之發票明細表（偵3卷一第285至301頁）。 37.諾亞企業社之營業稅年度資料查詢(進項來源明細)（偵3卷一第303至304頁）。 38.諾亞企業社之營業稅年度資料查詢(銷項去路明細)（偵3卷一第305至306頁）。 39.盛維科技有限公司之營業稅稅籍資料查詢作業列印（偵3卷一第355頁）。 40.盛維科技有限公司之股東、股東投資對象明細查詢列印（偵3卷一第369、371、373頁）。 41.盛維科技有限公司之營業稅年度資料查詢(進項來源明細)（偵3卷一第375至378頁）。 42.盛維科技有限公司之營業稅年度資料查詢(銷項去路明細)（偵3卷一第379至381頁）。 43.盛維科技有限公司之營業稅稅籍管理查詢作業（偵3卷一第383頁）。 44.盛維科技有限公司之財政部南區國稅局欠稅查詢情形表（偵3卷一第385至386頁）。 45.明通興業有限公司之營業稅稅籍資料查詢作業列印（偵3卷一第415頁）。 46.明通興業有限公司之營業稅年度資料查詢(進項來源明細)（偵3卷二第9至11頁）。 47.明通興業有限公司之營業稅年度資料查詢(銷項去路明細)（偵3卷二第13至15頁）。 48.奕勝精密有限公司之營業稅稅籍資料查詢作業列印（偵3卷二第19頁）。 49.財政部南區國稅局安南稽徵所106年11月02日南區國稅安南銷售字第1060484011號函（偵3卷二第33頁）。 50.奕勝精密有限公司開立予德慶公司之報價單12張（偵3卷二第35至57頁）。 51.德慶興業收款簽收單47張（偵3卷二第59至151頁）。 52.奕勝精密有限公司開立予德慶公司之發票19張（偵3卷二第153至189頁）。 53.德慶公司開立予奕勝精密有限公司之報價單6張（偵3卷二第191至201頁）。 54.奕勝精密有限公司之簽收單29張（偵3卷二第203至217頁）。 55.德慶公司開立予奕勝精密有限公司之發票22張（偵3卷二第219至261頁）。 56.德慶公司之財政部南區國稅局進銷項憑證明細資料表（偵3卷二第465、467頁）。 57.奕勝精密有限公司105年02月至106年04月營業人銷售額與稅額申報書(401)（偵3卷二第469至476頁）。 58.奕勝精密有限公司之營業稅年度資料查詢(進項來源明細)（偵3卷二第477至478頁）。 59.奕勝精密有限公司之營業稅年度資料查詢(銷項去路明細)（偵3卷二第479至480頁）。　  60.德慶公司專案申請調檔統一發票查核名冊(銷項以銷售人按買受人列印)（偵3卷三第5至7頁）。 61.德慶公司專案申請調檔查核清單(銷項)（偵3卷三第9至21頁）。 62.德慶公司營業稅年度資料查詢(銷項去路明細)（偵3卷三第23至26頁）。 63.明達發有限公司營業稅稅籍資料查詢作業列印（偵3卷三第29頁）。 64.明達發有限公司營業稅稅籍管理查詢作業（偵3卷三第41頁）。 65.明達發有限公司98年至106年申報書(按年度)查詢（偵3卷三第43至51頁）。 66.明達發有限公司之財政部南區國稅局欠稅查詢情形表（偵3卷三第53至54頁）。 67.明達發有限公司營業稅年度資料查詢(進項來源明細)（偵3卷三第55至56頁）。 68.明達發有限公司營業稅年度資料查詢(銷項去路明細)（偵3卷三第57至58頁）。 69.鑫唐義有限公司營業稅稅籍資料查詢作業列印（偵3卷三第61頁）。 70.鑫唐義有限公司之營業稅稅籍管理查詢作業（偵3卷三第69頁）。 71.鑫唐義有限公司104年至105年申報書(按年度)查詢（偵3卷三第71至72頁）。 72.鑫唐義有限公司之財政部南區國稅局欠稅查詢情形表（偵3卷三第73頁）。 73.鑫唐義有限公司營業稅年度資料查詢(進項來源明細)（偵3卷三第75頁）。 74.鑫唐義有限公司營業稅年度資料查詢(銷項去路明細)（偵3卷三第77頁）。 75.鑫富安實業有限公司之營業稅稅籍資料查詢作業列印（偵3卷三第81頁）。 76.鑫富安實業有限公司之公司股東明細查詢列印（偵3卷三第99至101頁）。 77.鑫富安實業有限公司之營業稅稅籍管理查詢作業（偵3卷三第103頁）。 78.鑫富安實業有限公司102年至106年申報書(按年度)查詢（偵3卷三第105至109 頁）。 79.鑫富安實業有限公司之財政部南區國稅局欠稅查詢情形表（偵3卷三第111頁）。 80.鑫富安實業有限公司營業稅年度資料查詢(銷項去路明細)（偵3卷三第113頁）。 81.鑫富安實業有限公司營業稅年度資料查詢(進項來源明細)（偵3卷三第115至116頁）。 82.首富企業有限公司營業稅稅籍管理查詢作業（偵3卷三第219頁）。 83.首富企業有限公司102年至106年申報書(按年度)查詢（偵3卷三第221至225頁）。 84.首富企業有限公司之財政部南區國稅局欠稅查詢情形表（偵3卷三第227頁）。 85.首富企業有限公司營業稅年度資料查詢(進項來源明細)（偵3卷三第229至232頁）。 86.首富企業有限公司營業稅年度資料查詢(銷項去路明細)（偵3卷三第233頁）。 87.德慶公司股東明細查詢列印（偵3卷三第249至251頁）。 88.德慶公司財政部南區國稅局102年至106年綜合所得稅BAN給付清單（偵3卷三第253至257頁）。 89.德慶公司之財政部南區國稅局102年至103年綜合所得稅BAN給付清單（偵3卷三第295至296頁）。 90.德慶公司102年至106年財政部南區國稅局各類所得資料清單（偵3卷三第335至339頁）。 91.第一商業銀行善化分行106年11月14日一善化字第00394號函（偵3卷三第343 頁）。 92.德慶公司之第一銀行各類存款開戶暨往來業務項目申請書（偵3卷三第345至347、第361至363頁）。 93.德慶公司102年11月至106年09月之第一銀行善化分行存摺存款客戶歷史交易明細表（偵3卷三第375至501頁）。 94.德慶公司102年12月至106年02月之第一銀行善化分行支票存款明細表（偵3卷三第503至516頁）。 95.第一商業銀行永康分行106年10月12日一永康字第00119號函（偵3卷三第519 頁）。 96.德慶公司之開戶基本資料（偵3卷三第521頁）。 97.德慶公司102年08月至106年03月之第一銀行善化分行支票存款明細表（偵3卷三第523至527頁）。 98.京城商業銀行開元分行106年10月02日京城開分字第257號函（偵3卷三第531頁）。 99.德慶建材有限公司開戶基本資料（偵3卷三第533頁）。 100.德慶公司102年08月至106年10月之各類存、放款交易明細表（偵3卷三第535至538頁）。 101.華南商業銀行股份有限公司總行106年10月06日營清字第1060105209號函（偵3 卷三第541頁）。 102.德慶公司資料整合查詢（偵3卷三第543頁）。 103.德慶公司104年05月至106年10月交易明細表（偵3卷三第545至605頁）。 104.台灣中小企業銀行永康分行106年10月13日106企康第0000000號函（偵3卷三第609頁）。 105.德慶公司開戶基本資料（偵3卷三第611頁）。 106.德慶公司存款交易明細表16張（偵3卷三第613至643頁）。 107.台灣中小企業銀行之德慶公司相關交易明細（偵3卷三第645至713頁）。 108.財政部南區國稅局109年09月28日南區國稅審四字第1090006378號刑事案件告發書（偵3卷四第3至4頁）。 109.財政部南區國稅局查緝案件分析報告(德慶公司)（偵3卷四第5至10頁）。 110.德慶公司進項來源/銷項去路異常分析表（偵3卷四第11至39頁）。 111.德慶公司102年09月至106年04月進銷交易關係圖（偵3卷四第41頁）。 112.財政部南區國稅局109年12月17日南區國稅審四字第1090008437號函（偵3卷四第235頁）。 113.德慶公司開立不實統一發票幫助逃漏稅金額及逐期計算虛進虛銷（含冒退稅額）應補徵稅額及漏稅額計算表（偵3卷四第237至243頁）。 114.證人蔡文龍、杜長青、林和宗、劉榮貴、張奕勝、鄭蘭、郭暐增於國稅局談話時之證述。 
【附表六：】
編號 犯罪事實 罪名、宣告刑 1 犯罪事實欄一㈡之附表一編號1 ㈠邱友鴻犯稅捐稽徵法第四十三條第一項之幫助逃漏稅捐罪，處有期徒刑參月，如易科罰金，以新臺幣壹仟元折算壹日。 ㈡王慶宗共同犯公司負責人為納稅義務人以不正當方法逃漏稅捐罪，處有期徒刑參月，如易科罰金，以新臺幣壹仟元折算壹日。 ㈢黃靖雅共同犯公司負責人為納稅義務人以不正當方法逃漏稅捐罪，處有期徒刑貳月，如易科罰金，以新臺幣壹仟元折算壹日。 2 犯罪事實欄一㈡之附表一編號2 ㈠邱友鴻犯稅捐稽徵法第四十三條第一項之幫助逃漏稅捐罪，處有期徒刑肆月，如易科罰金，以新臺幣壹仟元折算壹日。 ㈡王慶宗共同犯公司負責人為納稅義務人以不正當方法逃漏稅捐罪，處有期徒刑肆月，如易科罰金，以新臺幣壹仟元折算壹日。 ㈢黃靖雅共同犯公司負責人為納稅義務人以不正當方法逃漏稅捐罪，處有期徒刑參月，如易科罰金，以新臺幣壹仟元折算壹日。 3 犯罪事實欄一㈡之附表一編號3 ㈠邱友鴻犯稅捐稽徵法第四十三條第一項之幫助逃漏稅捐罪，處有期徒刑參月，如易科罰金，以新臺幣壹仟元折算壹日。 ㈡王慶宗共同犯公司負責人為納稅義務人以不正當方法逃漏稅捐罪，處有期徒刑參月，如易科罰金，以新臺幣壹仟元折算壹日。 ㈢黃靖雅共同犯公司負責人為納稅義務人以不正當方法逃漏稅捐罪，處有期徒刑貳月，如易科罰金，以新臺幣壹仟元折算壹日。 4 犯罪事實欄一㈡之附表一編號4 ㈠邱友鴻犯稅捐稽徵法第四十三條第一項之幫助逃漏稅捐罪，處有期徒刑參月，如易科罰金，以新臺幣壹仟元折算壹日。 ㈡王慶宗共同犯公司負責人為納稅義務人以不正當方法逃漏稅捐罪，處有期徒刑參月，如易科罰金，以新臺幣壹仟元折算壹日。 ㈢黃靖雅共同犯公司負責人為納稅義務人以不正當方法逃漏稅捐罪，處有期徒刑貳月，如易科罰金，以新臺幣壹仟元折算壹日。 5 犯罪事實欄一㈡之附表一編號5 ㈠邱友鴻犯稅捐稽徵法第四十三條第一項之幫助逃漏稅捐罪，處有期徒刑肆月，如易科罰金，以新臺幣壹仟元折算壹日。 ㈡王慶宗共同犯公司負責人為納稅義務人以不正當方法逃漏稅捐罪，處有期徒刑肆月，如易科罰金，以新臺幣壹仟元折算壹日。 ㈢黃靖雅共同犯公司負責人為納稅義務人以不正當方法逃漏稅捐罪，處有期徒刑參月，如易科罰金，以新臺幣壹仟元折算壹日。 6 犯罪事實欄一㈡之附表一編號6 ㈠邱友鴻犯稅捐稽徵法第四十三條第一項之幫助逃漏稅捐罪，處有期徒刑參月，如易科罰金，以新臺幣壹仟元折算壹日。 ㈡王慶宗共同犯公司負責人為納稅義務人以不正當方法逃漏稅捐罪，處有期徒刑參月，如易科罰金，以新臺幣壹仟元折算壹日。 ㈢鄭蘭共同犯公司負責人為納稅義務人以不正當方法逃漏稅捐罪，處有期徒刑貳月，如易科罰金，以新臺幣壹仟元折算壹日。 7 犯罪事實欄一㈡之附表一編號7 ㈠邱友鴻犯稅捐稽徵法第四十三條第一項之幫助逃漏稅捐罪，處有期徒刑參月，如易科罰金，以新臺幣壹仟元折算壹日。 ㈡王慶宗共同犯公司負責人為納稅義務人以不正當方法逃漏稅捐罪，處有期徒刑參月，如易科罰金，以新臺幣壹仟元折算壹日。 ㈢鄭蘭共同犯公司負責人為納稅義務人以不正當方法逃漏稅捐罪，處有期徒刑貳月，如易科罰金，以新臺幣壹仟元折算壹日。 8 犯罪事實欄一㈡之附表一編號8 ㈠邱友鴻犯稅捐稽徵法第四十三條第一項之幫助逃漏稅捐罪，處有期徒刑參月，如易科罰金，以新臺幣壹仟元折算壹日。 ㈡王慶宗共同犯公司負責人為納稅義務人以不正當方法逃漏稅捐罪，處有期徒刑參月，如易科罰金，以新臺幣壹仟元折算壹日。 ㈢鄭蘭共同犯公司負責人為納稅義務人以不正當方法逃漏稅捐罪，處有期徒刑貳月，如易科罰金，以新臺幣壹仟元折算壹日。 9 犯罪事實欄一㈡之附表一編號9 ㈠邱友鴻犯稅捐稽徵法第四十三條第一項之幫助逃漏稅捐罪，處有期徒刑參月，如易科罰金，以新臺幣壹仟元折算壹日。 ㈡王慶宗共同犯公司負責人為納稅義務人以不正當方法逃漏稅捐罪，處有期徒刑參月，如易科罰金，以新臺幣壹仟元折算壹日。 ㈢鄭蘭共同犯公司負責人為納稅義務人以不正當方法逃漏稅捐罪，處有期徒刑貳月，如易科罰金，以新臺幣壹仟元折算壹日。 10 犯罪事實欄一㈡之附表一編號10 ㈠邱友鴻犯稅捐稽徵法第四十三條第一項之幫助逃漏稅捐罪，處有期徒刑參月，如易科罰金，以新臺幣壹仟元折算壹日。 ㈡王慶宗共同犯公司負責人為納稅義務人以不正當方法逃漏稅捐罪，處有期徒刑參月，如易科罰金，以新臺幣壹仟元折算壹日。 ㈢鄭蘭共同犯公司負責人為納稅義務人以不正當方法逃漏稅捐罪，處有期徒刑貳月，如易科罰金，以新臺幣壹仟元折算壹日。 11 犯罪事實欄一㈡之附表一編號11 ㈠邱友鴻犯稅捐稽徵法第四十三條第一項之幫助逃漏稅捐罪，處有期徒刑參月，如易科罰金，以新臺幣壹仟元折算壹日。 ㈡王慶宗共同犯公司負責人為納稅義務人以不正當方法逃漏稅捐罪，處有期徒刑參月，如易科罰金，以新臺幣壹仟元折算壹日。 ㈢鄭蘭共同犯公司負責人為納稅義務人以不正當方法逃漏稅捐罪，處有期徒刑貳月，如易科罰金，以新臺幣壹仟元折算壹日。 12 犯罪事實欄一㈢之附表二編號1 ㈠王慶宗共同犯公司負責人為納稅義務人以不正當方法逃漏稅捐罪，處有期徒刑肆月，如易科罰金，以新臺幣壹仟元折算壹日。 ㈡鄭蘭共同犯公司負責人為納稅義務人以不正當方法逃漏稅捐罪，處有期徒刑參月，如易科罰金，以新臺幣壹仟元折算壹日。 ㈢黃昆明共同犯稅捐稽徵法第四十三條第一項之幫助逃漏稅捐罪，處有期徒刑參月，如易科罰金，以新臺幣壹仟元折算壹日。 ㈣郭暐增共同犯稅捐稽徵法第四十三條第一項之幫助逃漏稅捐罪，處拘役伍拾日，如易科罰金，以新臺幣壹仟元折算壹日。 13 犯罪事實欄一㈢之附表二編號2 ㈠王慶宗共同犯公司負責人為納稅義務人以不正當方法逃漏稅捐罪，處有期徒刑肆月，如易科罰金，以新臺幣壹仟元折算壹日。 ㈡鄭蘭共同犯公司負責人為納稅義務人以不正當方法逃漏稅捐罪，處有期徒刑參月，如易科罰金，以新臺幣壹仟元折算壹日。 ㈢黃昆明共同犯稅捐稽徵法第四十三條第一項之幫助逃漏稅捐罪，處有期徒刑參月，如易科罰金，以新臺幣壹仟元折算壹日。 ㈣郭暐增共同犯稅捐稽徵法第四十三條第一項之幫助逃漏稅捐罪，處拘役伍拾日，如易科罰金，以新臺幣壹仟元折算壹日。 14 犯罪事實欄二㈡⒈之附表三編號1 黃昆明共同犯稅捐稽徵法第四十三條第一項之幫助逃漏稅捐罪，處有期徒刑貳月，如易科罰金，以新臺幣壹仟元折算壹日。 15 犯罪事實欄二㈡⒈之附表三編號2 黃昆明共同犯稅捐稽徵法第四十三條第一項之幫助逃漏稅捐罪，處有期徒刑貳月，如易科罰金，以新臺幣壹仟元折算壹日。 16 犯罪事實欄二㈡⒈之附表三編號3 黃昆明共同犯稅捐稽徵法第四十三條第一項之幫助逃漏稅捐罪，處有期徒刑貳月，如易科罰金，以新臺幣壹仟元折算壹日。 17 犯罪事實欄二㈡⒈之附表三編號4 黃昆明共同犯稅捐稽徵法第四十三條第一項之幫助逃漏稅捐罪，處有期徒刑貳月，如易科罰金，以新臺幣壹仟元折算壹日。 18 犯罪事實欄二㈡⒈之附表三編號5 黃昆明共同犯稅捐稽徵法第四十三條第一項之幫助逃漏稅捐罪，處有期徒刑貳月，如易科罰金，以新臺幣壹仟元折算壹日。 19 犯罪事實欄二㈡⒈之附表三編號6 黃昆明共同犯稅捐稽徵法第四十三條第一項之幫助逃漏稅捐罪，處有期徒刑貳月，如易科罰金，以新臺幣壹仟元折算壹日。 20 犯罪事實欄二㈡⒈之附表三編號7 黃昆明共同犯稅捐稽徵法第四十三條第一項之幫助逃漏稅捐罪，處有期徒刑貳月，如易科罰金，以新臺幣壹仟元折算壹日。 21 犯罪事實欄二㈡⒈之附表三編號8 黃昆明共同犯稅捐稽徵法第四十三條第一項之幫助逃漏稅捐罪，處有期徒刑貳月，如易科罰金，以新臺幣壹仟元折算壹日。 22 犯罪事實欄二㈡⒈之附表三編號9 黃昆明共同犯稅捐稽徵法第四十三條第一項之幫助逃漏稅捐罪，處有期徒刑參月，如易科罰金，以新臺幣壹仟元折算壹日。 23 犯罪事實欄二㈡⒈之附表三編號10 黃昆明共同犯稅捐稽徵法第四十三條第一項之幫助逃漏稅捐罪，處有期徒刑參月，如易科罰金，以新臺幣壹仟元折算壹日。 24 犯罪事實欄二㈡⒈之附表三編號11 黃昆明共同犯稅捐稽徵法第四十三條第一項之幫助逃漏稅捐罪，處有期徒刑參月，如易科罰金，以新臺幣壹仟元折算壹日。 25 犯罪事實欄二㈡⒈之附表三編號12 黃昆明共同犯稅捐稽徵法第四十三條第一項之幫助逃漏稅捐罪，處有期徒刑參月，如易科罰金，以新臺幣壹仟元折算壹日。 26 犯罪事實欄二㈡⒈之附表三編號13 黃昆明共同犯稅捐稽徵法第四十三條第一項之幫助逃漏稅捐罪，處有期徒刑參月，如易科罰金，以新臺幣壹仟元折算壹日。 27 犯罪事實欄二㈡⒈之附表三編號14 黃昆明共同犯稅捐稽徵法第四十三條第一項之幫助逃漏稅捐罪，處有期徒刑參月，如易科罰金，以新臺幣壹仟元折算壹日。 28 犯罪事實欄二㈡⒈之附表三編號15 黃昆明共同犯稅捐稽徵法第四十三條第一項之幫助逃漏稅捐罪，處有期徒刑參月，如易科罰金，以新臺幣壹仟元折算壹日。 29 犯罪事實欄二㈡⒈之附表三編號16 黃昆明共同犯稅捐稽徵法第四十三條第一項之幫助逃漏稅捐罪，處有期徒刑參月，如易科罰金，以新臺幣壹仟元折算壹日。 30 犯罪事實欄二㈡⒈之附表三編號17 黃昆明共同犯稅捐稽徵法第四十三條第一項之幫助逃漏稅捐罪，處有期徒刑參月，如易科罰金，以新臺幣壹仟元折算壹日。 31 犯罪事實欄二㈡⒈之附表三編號18 黃昆明共同犯稅捐稽徵法第四十三條第一項之幫助逃漏稅捐罪，處有期徒刑貳月，如易科罰金，以新臺幣壹仟元折算壹日。 32 犯罪事實欄二㈡⒈之附表三編號19 黃昆明共同犯稅捐稽徵法第四十三條第一項之幫助逃漏稅捐罪，處有期徒刑貳月，如易科罰金，以新臺幣壹仟元折算壹日。 33 犯罪事實欄二㈡⒈之附表三編號20 黃昆明共同犯稅捐稽徵法第四十三條第一項之幫助逃漏稅捐罪，處有期徒刑貳月，如易科罰金，以新臺幣壹仟元折算壹日。 34 犯罪事實欄二㈡⒈之附表三編號21 黃昆明共同犯稅捐稽徵法第四十三條第一項之幫助逃漏稅捐罪，處有期徒刑貳月，如易科罰金，以新臺幣壹仟元折算壹日。 35 犯罪事實欄二㈡⒉之附表四編號1 黃昆明犯稅捐稽徵法第四十三條第一項之幫助逃漏稅捐罪，處有期徒刑貳月，如易科罰金，以新臺幣壹仟元折算壹日。 36 犯罪事實欄二㈡⒉之附表四編號2 黃昆明犯稅捐稽徵法第四十三條第一項之幫助逃漏稅捐罪，處有期徒刑貳月，如易科罰金，以新臺幣壹仟元折算壹日。 37 犯罪事實欄二㈡⒉之附表四編號3 黃昆明犯稅捐稽徵法第四十三條第一項之幫助逃漏稅捐罪，處有期徒刑貳月，如易科罰金，以新臺幣壹仟元折算壹日。 38 犯罪事實欄二㈡⒉之附表四編號4 黃昆明犯稅捐稽徵法第四十三條第一項之幫助逃漏稅捐罪，處有期徒刑貳月，如易科罰金，以新臺幣壹仟元折算壹日。 39 犯罪事實欄二㈡⒉之附表四編號5 黃昆明犯稅捐稽徵法第四十三條第一項之幫助逃漏稅捐罪，處有期徒刑貳月，如易科罰金，以新臺幣壹仟元折算壹日。 40 犯罪事實欄二㈡⒉之附表四編號6 黃昆明犯稅捐稽徵法第四十三條第一項之幫助逃漏稅捐罪，處有期徒刑貳月，如易科罰金，以新臺幣壹仟元折算壹日。 
【附錄：全案卷證對照表】
編號 本院卷證簡稱 原卷名稱 1 偵1卷一 臺灣臺南地方檢察署109年度他字第3153號（一）卷 2 偵1卷二 臺灣臺南地方檢察署109年度他字第3153號（二）卷 3 偵2卷 臺灣臺南地方檢察署110年度偵字第703號卷 4 偵3卷一 臺灣臺南地方檢察署109年度他字第5221號（一）卷 5 偵3卷二 臺灣臺南地方檢察署109年度他字第5221號（二）卷 6 偵3卷三 臺灣臺南地方檢察署109年度他字第5221號（三）卷 7 偵3卷四 臺灣臺南地方檢察署109年度他字第5221號（四）卷 8 偵4卷 臺灣臺南地方檢察署110年度偵字第18627號卷 9 110訴881卷一 臺灣臺南地方法院110年度訴字第881號卷一 10 110訴881卷二 臺灣臺南地方法院110年度訴字第881號卷二 11 110易920卷 臺灣臺南地方法院110年度易字第920號卷